臺灣高雄地方法院刑事判決　　　　　　　110年度訴字第306號
公　訴　人　臺灣高雄地方檢察署檢察官
被　　　告　王家祥


指定辯護人　林易志公設辯護人
被　　　告　陳鎂文




指定辯護人　黃柔雯律師
上列被告因毒品危害防制條例等案件，經檢察官提起公訴（109
年度偵字第14273、14274、14275、19560、23678號），本院判
決如下：
    主  文
王家祥犯附表一編號1至4、6至9所示之罪，共捌罪，各處如附表
一各該編號主文欄所示之刑及沒收。應執行有期徒刑拾陸年捌月
。
王家祥被訴於民國一○九年五月六日十四時二十八分許販賣海洛
因予朱運財之部分（即起訴書附表編號2）無罪，被訴於一○九
年六月十八日十三時許共同販賣海洛因予莊雅貴之部分（即起訴
書附表編號6）公訴不受理。
陳鎂文犯附表一編號2至6、10、11所示之罪，共柒罪，各處如附
表一各該編號主文欄所示之刑及沒收。不得易服社會勞動之部分
，應執行有期徒刑捌年捌月。
    事  實
一、王家祥與陳鎂文均知悉海洛因屬毒品危害防制條例第2條第2
    項第1款所列管之第一級毒品，非經許可，不得販賣、持有
    ，陳鎂文亦明知甲基安非他命屬藥事法第22條第1項第1款所
    列之禁藥，不得非法轉讓，竟為以下行為：
  ㈠王家祥意圖營利，基於販賣第一級毒品海洛因之犯意，於附
    表一編號1、7至9所示之時間、地點，以所示之方式聯繫後
    ，以所示之金額販賣海洛因予所示之購毒者。
  ㈡陳鎂文意圖營利，基於販賣第一級毒品海洛因之犯意，於附
    表一編號10所示之時間、地點，以所示之方式聯繫後，以所
    示之金額販賣海洛因予葉俊男。另基於轉讓禁藥之犯意，於
    附表一編號11所示之時間、地點，無償轉讓量微之甲基安非
    他命予陳俊仁施用。
  ㈢王家祥與陳鎂文共同意圖營利，基於販賣第一級毒品海洛因
    之犯意聯絡，於附表一編號2至4、6所示之時間、地點，以
    所示之方式聯繫並分工後，共同以所示之金額販賣海洛因予
    所示之購毒者。陳鎂文復與王家祥（王家祥所涉附表一編號
    5所示共同販賣第一級毒品犯行之部分，係重複起訴，詳如
    下述「丙、公訴不受理部分」）共同意圖營利，基於販賣第
    一級毒品海洛因之犯意聯絡，於附表一編號5所示之時間、
    地點，以所示之方式聯繫並分工後，共同以所示之金額販賣
    海洛因予所示之購毒者。
    嗣經警先後於附表二至附表六所示之時、地搜索後，扣得如
    各該附表所示之物。
二、案經高雄市政府警察局三民第二分局移送臺灣高雄地方檢察
    署檢察官偵查起訴。
    理  由
甲、有罪部分：
壹、程序部分：
    本判決下列所引用之證據，其中屬傳聞證據之部分，業據檢
    察官、被告王家祥、陳鎂文2人及渠等之辯護人於本院審理
    時均同意有證據能力（見訴二卷第188至222頁），本院審酌
    該等具有傳聞證據性質之證據，其取得過程並無瑕疵，與待
    證事實具有關聯性，證明力非明顯過低，以之作為證據係屬
    適當，依刑事訴訟法第159條之5規定，自得作為證據。其餘
    認定本案犯罪事實之非供述證據，並無證據證明係實施刑事
    訴訟程序之公務員違背法定程序所取得，依刑事訴訟法第15
    8條之4規定反面解釋，亦應認均具有證據能力。
貳、實體部分：
一、認定犯罪事實所憑之證據及其認定之理由：
    訊據被告王家祥對於附表一編號1至4、6、7、9所示之事實
    ，被告陳鎂文對於附表一編號2至6、10、11所示之事實均坦
    承不諱；被告王家祥固不諱言於附表一編號8所示之時、地
    有與黃瑞堯聯繫並碰面之事實，惟否認此部分有何販賣第一
    級毒品之犯行，辯稱：這次我與黃瑞堯有碰面，碰面是為了
    要交易毒品，但這次沒有交易成功等語，被告王家祥之辯護
    人則以：就附表一編號8之部分，證人黃瑞堯雖證稱，109年
    7月6日之LINE對話內容，都是為了購買毒品所進行之LINE對
    話，但此次並無監視器或跟監畫面可以佐證雙方有交易之情
    況，黃瑞堯有可能與被告王家祥見面後並未進行交易等語，
    為被告王家祥置辯。經查：
  ㈠被告王家祥、陳鎂文前揭坦承部分：
  1.除被告王家祥於本院審理中及被告陳鎂文於偵查及本院審理
    中之自白外，業經證人朱運財、黃信豪、温葦鈴（起訴書誤
    載為溫葦鈴）、葉俊男、陳俊仁於警詢及偵訊中證述（見警
    一卷第165至169、276至282頁、警三卷第52至55頁、偵一卷
    第29至32、59至61、209至217、235至238、243至250、265
    至268頁、偵三卷第13至17頁）、證人莊雅貴、黃瑞堯於警
    詢、偵訊及本院審理中證述（見警一卷第239至246、294至
    300頁、偵一卷第21至24、37至40頁、訴二卷第70至77、174
    至186頁）、證人翁啟明於警詢中證述（見偵三卷第99至104
    頁）明確，並有搜索同意書2份、高雄市政府警察局三民第
    二分局（下稱三民第二分局）搜索、扣押筆錄、扣押物品目
    錄表各5份（各次受執行人之姓名、執行處所及扣得之物詳
    如附表二至六所示）、三民第二分局鼎山派出所扣押筆錄、
    扣押物品目錄表、法務部調查局109年10月26日調科壹字第0
    0000000000號濫用藥物實驗室鑑定書、高雄市立凱旋醫院（
    下稱凱旋醫院）109年8月25日高市凱醫驗字第65472號、109
    年11月9日高市凱醫驗字第66129號濫用藥物成品檢驗鑑定書
    、尿液採驗代碼對照表（檢體代碼：0000000000，被採尿人
    ：陳俊仁）、正修科技大學超微量研究科技中心尿液檢驗報
    告（檢體編號：0000000000）、本院109年度聲監字第406號
    通訊監察書、保安警察第三總隊第二大隊通訊監察譯文表（
    編號N24，下稱編號N24之通訊監察譯文）、本院110年12月8
    日審理程序之勘驗筆錄各1份、監視器擷取照片38張、扣押
    物品照片1張（見警一卷第25至33、35至39、113至117、119
    至123、125至129、288至292、306至310頁、警三卷第58至6
    2、67頁、偵一卷第223至229、383至385、395、405至407、
    421頁、偵三卷第109至111頁、訴一卷第368-3至368-4、383
    至384頁、訴二卷第68至69頁）在卷可佐，足認被告2人前揭
    坦承部分之自白與事實相符，自堪認定為真。
  ⒉又關於附表一編號4之部分，起訴書原記載該次犯行由被告
    王家祥接聽電話，與莊雅貴約好交易地點，由被告陳鎂文交
    付第一級毒品海洛因1包予莊雅貴後，向莊雅貴收取價金新
    臺幣（下同）2,000元一情（即起訴書之附表編號5）。然，
    依證人莊雅貴於警詢中證稱，此次交易價金2,000元於現場
    並未交付予被告陳鎂文，係其於109年7月2日14時4分許，在
    高雄市左營區安吉街與德威街口，與被告陳鎂文相約見面時
    ，始交付給被告陳鎂文乙節（見警一卷第241至242頁），並
    有被告陳鎂文與莊雅貴於109年7月2日14時4分許，在高雄市
    左營區安吉街與德威街口見面之監視錄影畫面翻拍照片12張
    （見警一卷第113至117頁）存卷足按，堪認證人莊雅貴之證
    述屬實。是起訴書原記載該次犯行收取價金之情形有所誤會
    ，然因社會基本事實同一，本院自得依證據認定。
  ⒊再關於被告陳鎂文共同犯附表一編號5販賣第一級毒品海洛
    因犯行之部分，起訴書原記載該次犯行之交易時間、地點、
    聯絡及分工方式為：「莊雅貴以公共電話撥打0000000000，
    雙方約定好交易地點後，莊雅貴於左列時間（即109年6月18
    日13時0分許）前往交易地點（即高雄市左營區安吉街與德
    威街之騎樓地），陳鎂文交付第一級毒品海洛因1包予莊雅
    貴，並收受左列價金（即1,000元）」等語（即起訴書之附
    表編號6）。惟：
  ⑴上開交易之聯繫情形，有卷附編號N24之通訊監察譯文可佐
    （見訴一卷第368-4頁），亦即係受監察號碼IMEI：0000000
    00000000號搭配門號0000000000號，接受門號0000000000號
    之來電。又經本院於110年12月8日審理程序，當庭勘驗前述
    通訊監察內容（通話時間：109年6月18日13時21分10秒至13
    時21分55秒），並製成勘驗筆錄1份附卷（見訴一卷第68至6
    9頁）。茲將勘驗結果列明如下：
    A女：喂！
    B男：喂！
    A女：怎樣？
    B男：4個。
    A女：蛤？
    B男：4個啦！
    A女：4個喔？
    B男：嘿啊！
    A女：好啦！
    B男：我在那裡。
    A女：你現在在樓下？
    B男：蛤？
    A女：你現在在隔壁嗎？
    B男：我現在在娃娃那裡。
    A女：哪裡？
    B男：娃娃那裡，娃娃機那裡。
    A女：好，我知道，了解，等我。
  ⑵對於上開當庭勘驗結果，證人莊雅貴於本院審理程序中結證
    稱：上開勘驗錄音是我要買毒品的對話，我都跟王家祥買毒
    品，打過去是1個女生接的，我搞不清楚那是誰的聲音，但
    因為都是打那支電話，所以我認為接電話的人會知道我要買
    毒品這件事，我跟那個女生講完電話後10至20分鐘，王家祥
    就下來交易，我在警詢中稱我以1,000元向王家祥購買1小包
    海洛因是對的，王家祥應該有收到錢，我在當天下午13時許
    只有交易這1次毒品，交易地點高雄市左營區安吉街與德威
    街之騎樓地，就是高雄市○○區○○街000號附近的夾娃娃
    機店旁等語（見訴二卷第70至77頁），而被告陳鎂文於本院
    審理中亦供承：是我接聽的沒錯等語（見訴二卷第69頁），
    。
  ⑶則依編號N24之通訊監察譯文、前揭通訊監察譯文之勘驗結
    果，佐以證人莊雅貴之證述內容，暨被告陳鎂文自承之事實
    ，足見此次被告陳鎂文與王家祥共同販賣第一級毒品海洛因
    之犯行，交易時間應係上述通話聯繫後約10分即109年6月18
    日13時30分許，而起訴書此部分原記載之交易地點「高雄市
    左營區安吉街與德威街之騎樓地」，與「高雄市○○區○○
    街000號附近的夾娃娃機店」應為相同地點，又聯繫及分工
    方式，應係由莊雅貴以門號0000000000號撥打門號00000000
    00號，由被告陳鎂文接聽，雙方約定好交易地點後，則係王
    家祥出面交付海洛因1小包予莊雅貴，並收受價金1,000元。
    是起訴書原記載此次犯行之交易時間、地點、聯絡及分工方
    式有所誤會，然因社會基本事實同一，本院自得依證據認定
    。
  ㈡就附表一編號8之部分，被告王家祥固以上開情詞為辯，本
    院說明得心證之理由如下：
  ⒈證人黃瑞堯於本院審理中結證稱：我於109年7月8日12時15
    分許，在高雄市左營區德威街停車場前，與王家祥交易海洛
    因，為警當場查獲，該次是第2次與王家祥交易，我與王家
    祥第1次交易是於109年7月6日15時許，在上述德威街停車場
    交易，以5,500元購買海洛因，我於109年7月6日及7月8日，
    為了向王家祥購買毒品，均有以LINE與王家祥聯繫。我於為
    警查獲前1至2個星期才透過朋友介紹而認識王家祥，見過2
    、3次面而已，我和王家祥不是朋友，也沒什麼交情，是為
    了向王家祥購買毒品才會與王家祥聯絡，不會為了別的事情
    聯繫。我於109年7月8日被查獲當天所購買之海洛因尚未施
    用，我於當日之警詢筆錄稱，我最後一次施用海洛因是於10
    9年7月6日16時許，在我高雄市○○區○○路000號8樓之住
    處房間施用，我當時施用毒品有成癮性，因為手上已經沒有
    毒品了，所以會去購買，買來是為了立刻施用，所以我於10
    9年7月6日15時許向王家祥購買海洛因後，旋於同日16時許
    施用等語（見訴二卷第173至187頁），於警詢及偵訊中亦為
    雷同之證述（見警一卷第294至300頁、偵一卷第37至40頁）
    。
  ⒉本院於111年1月12日審理程序，當庭勘驗扣案如附表二編號
    22所示之行動電話1支，並製成勘驗筆錄1份在卷（見訴二卷
    第172至173頁）。被告王家祥經當庭檢視後供述，上揭行動
    電話確係其所有無誤（見訴二卷第172頁）。前述行動電話
    之勘驗結果為：該行動電話內有LINE之通訊軟體APP，LINE
    之個人檔案顯示暱稱為「家祥」，於109年7月6日及7月8日
    ，暱稱「家祥」均有與暱稱「空中」之LINE通話聯繫紀錄。
    ⑴於109年7月6日15時6分許，由暱稱「空中」撥打LINE予暱
    稱「家祥」，通話秒數12秒；於同日15時10分許，由暱稱「
    空中」撥打LINE予暱稱「家祥」，通話秒數7秒。⑵於109年
    7月8日11時47分許，由暱稱「空中」撥打LINE予暱稱「家祥
    」，通話秒數13秒；於同日11時58分許，由暱稱「空中」撥
    打LINE予暱稱「家祥」，然未接通；於同日12時許，由暱稱
    「空中」撥打LINE予暱稱「家祥」，通話秒數10秒；於同日
    12時許，由暱稱「空中」撥打LINE予暱稱「家祥」，通話秒
    數9秒；於同日12時9分許，由暱稱「空中」撥打LINE予暱稱
    「家祥」，通話秒數18秒。又被告王家祥對於該名LINE暱稱
    「空中」之人即為黃瑞堯一情並不爭執（見訴二卷第187頁
    ）。
  ⒊被告王家祥於109年7月8日12時15分許，在高雄市左營區德
    威街停車場，以5,500元之價格，販賣海洛因1包（毛重0.7
    公克）予黃瑞堯乙情，為被告王家祥所是認（此即附表一編
    號9）。且黃瑞堯於交易完成後，旋於高雄市左營區裕誠路
    與富國路口為警查獲，警方當場扣得黃瑞堯購得之海洛因1
    包（毛重0.7公克），並於同日14時20分許對黃瑞堯採尿，
    上開尿液經檢驗結果，呈嗎啡陽性反應，前揭扣案之毒品經
    送鑑驗結果，檢出海洛因成分等節，亦經證人黃瑞堯迭於警
    詢、偵訊及本院審理中證述明確，且有三民第二分局鼎山派
    出所扣押筆錄、扣押物品目錄表、凱旋醫院109年8月25日高
    市凱醫驗字第65472號濫用藥物成品檢驗鑑定書、尿液採驗
    代碼對照表（檢體代碼：0000000000，被採尿人：黃瑞堯）
    、正修科技大學超微量研究科技中心尿液檢驗報告（檢體編
    號：0000000000）等（見警一卷第306至308頁、偵一卷第39
    3至395頁）存卷足憑。從而，被告王家祥確有於109年7月8
    日12時15分許，販賣海洛因予黃瑞堯之事實，堪認實在，此
    部分亦經本判決認定有罪如附表一編號9所示。又依上開行
    動電話LINE通訊軟體之勘驗結果，暱稱「空中」之黃瑞堯，
    於109年7月8日交易前之11時47分許起至12時9分止，有密集
    5次與被告王家祥所使用LINE暱稱「家祥」聯繫之紀錄，堪
    認為證人黃瑞堯證稱，其與被告王家祥交易毒品，均係以LI
    NE聯繫一情為可採。
  ⒋關於證人黃瑞堯證稱，其除了於上述109年7月8日向被告王
    家祥購買海洛因外，尚有於109年7月6日15時許向被告王家
    祥購買海洛因之情，依本院當庭勘驗前揭行動電話LINE通訊
    軟體之勘驗結果，暱稱「空中」之黃瑞堯，於109年7月6日
    交易前之15時6分許起至15時10分許止，確有密集2次與被告
    王家祥所使用LINE暱稱「家祥」聯繫之紀錄，與前揭被告王
    家祥所坦認於109年7月8日販賣海洛因予黃瑞堯之聯繫模式
    相同。再者，被告王家祥亦坦認其有於109年7月6日15時10
    分許，在高雄市左營區德威街停車場，為了與黃瑞堯交易毒
    品而見面乙情（見訴二卷第224頁）。被告王家祥固辯稱109
    年7月6日15時10分許之該次交易並未成功，然，證人黃瑞堯
    於109年7月8日14時10分許為警查獲當日所採尿液，經檢驗
    結果呈嗎啡陽性反應，惟其於109年7月8日向被告王家祥購
    得之海洛因1包，業已當場為警扣案而不及施用，參以證人
    黃瑞堯於109年7月8日警詢中稱，其最後一次施用海洛因，
    係於109年7月6日16時許，在其高雄市○○區○○路000號8
    樓之住處房間施用（見警一卷第298頁），且證人黃瑞堯於
    本院審理中證稱，其於109年7月6日15時許向被告王家祥購
    買海洛因後，立即於同日16時許施用，是以，被告王家祥與
    證人黃瑞堯於109年7月6日15時許為了毒品交易而聯繫碰面
    之時間，和證人黃瑞堯於109年7月6日16時許施用海洛因之
    時間，顯具有密接性及關連性，則證人黃瑞堯證稱其於109
    年7月6日15時許，與被告王家祥聯繫碰面時，有購得海洛因
    1包，並旋於同日16時許施用等情，皆有上述客觀事證可佐
    ，自堪認證人黃瑞堯上開證述真實可信。
  ⒌承上，被告王家祥關於附表一編號8之辯解，僅為事後卸責
    之詞，不足採認。
  ㈢按販賣毒品之所謂販賣行為，須行為人主觀上有營利意圖，
    且客觀上有賣出毒品行為，即足構成，至於實際上是否已經
    獲利，則非所問（最高法院93年度台上字第1651號判決意旨
    參照）。再衡諸我國查緝毒品販賣一向執法甚嚴，又科以重
    度刑責，且販賣毒品既係違法行為，當非可公然為之，亦無
    公定價格，且容易分裝並增減份量，而每次買賣之價量，可
    能隨時依雙方關係深淺、資力、需求量及對行情之認知、來
    源是否充裕、查緝是否嚴謹、購買者被查獲時供述購買對象
    之可能風險評估等情形，而異其標準，非可一概而論；且販
    賣者從各種「價差」、「量差」或係「純度」謀取利潤方式
    ，或有差異，然其所圖利益之非法販賣行為目的，則屬相同
    ，並無二致。何況，販賣毒品既經政府懸為禁令、嚴加取締
    ，且毒品更屬量微價高之物，取得不易，苟無利可圖，或與
    交付毒品之人有特殊情誼，應無甘冒被查緝法辦判處重刑之
    危險，取得毒品後仍按同一價量轉售之理。查：被告王家祥
    、陳鎂文共同或各別所為如附表一編號1至10所示之毒品交
    易，均為有償交易，且被告2人與附表一編號1至10所示之購
    毒者，均非至親好友，且不乏需自行騎車前往約定地點交付
    毒品之情形，苟無利潤可圖，被告2人焉有甘冒遭查緝之風
    險及舟車勞頓往來奔波之辛勞，而共同或各別為附表一編號
    1至10所示各次犯行之理，堪認被告2人前述各次共同或各別
    販賣毒品犯行，均係基於營利之意圖所為無訛。
  ㈣綜上各情，本件事證明確，被告王家祥、陳鎂文之犯行均堪
    認定，俱應依法論科。
二、論罪科刑：
  ㈠論罪：
  ⒈按行為後法律有變更者，適用行為時之法律。但行為後之法
    律有利於行為人者，適用最有利於行為人之法律，刑法第2
    條第1項定有明文。被告王家祥、陳鎂文2人行為後，毒品危
    害防制條例第4條第1項、第17條第2項等規定，業經總統華
    總一義字第10900004091號令修正公布，並於109年7月15日
    施行。修正前毒品危害防制條例第4條第1項規定：「製造、
    運輸、販賣第一級毒品者，處死刑或無期徒刑；處無期徒刑
    者，得併科新臺幣2千萬元以下罰金。」，修正後條文則為
    ：「製造、運輸、販賣第一級毒品者，處死刑或無期徒刑；
    處無期徒刑者，得併科新臺幣3千萬元以下罰金。」，已提
    高罰金刑之上限；另修正前毒品危害防制條例第17條第2項
    規定：「犯第四條至第八條之罪於偵查及審判中均自白者，
    減輕其刑。」，修正後條文則為：「犯第四條至第八條之罪
    於偵查及歷次審判中均自白者，減輕其刑」，修正後偵審自
    白減刑之要件較修正前嚴格。經比較新舊法之結果，以被告
    2人行為時之法律即修正前規定，對被告2人較為有利，自應
    適用行為時即修正前規定。
  ⒉次按甲基安非他命係政府明令公告禁止使用之毒害藥品，為
    藥事法第22條第1項第1款所稱之禁藥，亦屬依毒品危害防制
    條例第2條第2項第2款公告列管之第二級毒品，且併屬管制
    藥品管理條例第3條第2項列管之第二級管制藥品。當甲基安
    非他命不合於管制藥品列管之要件者（即不具備阻卻違法事
    由），自屬兼具第二級毒品與禁藥之性質。其非法轉讓者，
    藥事法第83條第1項及毒品危害防制條例第8條第2項、第6項
    皆設有處罰規定，屬於同一犯罪行為而同時有2種法律可資
    處罰之法規競合情形。行為人轉讓甲基安非他命（未達法定
    應加重其刑之一定數量）予成年男子，同時該當藥事法第83
    條第1項轉讓禁藥罪及毒品危害防制條例第8條第2項轉讓第
    二級毒品罪之構成要件。因轉讓禁藥罪之法定刑為7年以下
    有期徒刑，得併科5,000萬元以下罰金，較轉讓第二級毒品
    罪之法定刑6月以上5年以下有期徒刑，得併科70萬元以下罰
    金為重，故應依重法優於輕法之原則，擇較重之轉讓禁藥罪
    論處（最高法院109年度台上大字第1089號裁定意旨參照）
    。查：被告陳鎂文如附表一編號11所示轉讓予陳俊仁之甲基
    安非他命，係供陳俊仁於109年9月21日19時30分許，在被告
    陳鎂文位在高雄市○○區○○街000號7樓之6之住處施用一
    情，業經證人陳俊仁於警詢及偵訊中證述在卷（見警三卷第
    54頁、偵三卷第15頁），則被告陳鎂文所轉讓之重量應僅能
    供當次施用而未達行政院公告之一定數量，依前揭說明，自
    應適用藥事法予以處論。
  ⒊是核被告王家祥如附表一編號1至4、6至9所為，被告陳鎂文
    如附表一編號2至6、10所為，均係犯修正前毒品危害防制條
    例第4條第1項之販賣第一級毒品罪；另被告陳鎂文如附表一
    編號11所為，係犯藥事法第83條第1項之轉讓禁藥罪。
  ⒋被告王家祥、陳鎂文前述販賣第一級毒品前非法持有第一級
    毒品之低度行為，均為販賣第一級毒品之高度行為所吸收，
    不另論罪。又藥事法並無處罰持有禁藥之明文，亦即持有禁
    藥並未構成犯罪（最高法院98年度台上字第5362號），自無
    轉讓禁藥吸收持有禁藥之問題。
  ⒌被告王家祥、陳鎂文就附表一編號2至4、6所為，被告陳鎂
    文與王家祥間就附表一編號5所為，均有犯意聯絡及行為分
    擔，為共同正犯。
  ⒍被告王家祥所犯如附表一編號1至4、6至9所示8罪，被告陳
    鎂文所犯如附表一編號2至6、10、11所示7罪，犯意各別，
    行為互殊，應予分論併罰。
  ㈡刑之加重事由：
  ⒈按刑法第47條所規定累犯之加重，以受徒刑執行完畢，或一
    部之執行而赦免後，5年以內故意再犯有期徒刑以上之罪者
    ，為其要件。查：被告王家祥前因施用及持有毒品案件，經
    本院以103年度審訴字第1865號判處有期徒刑7月、3月確定
    ，嗣經本院以104年度聲字第1620號裁定應執行有期徒刑9月
    確定，於105年6月15日執行完畢，有臺灣高等法院被告前案
    紀錄表在卷足憑。其於受徒刑之執行完畢後，5年以內故意
    再犯本件有期徒刑以上之8罪，均為累犯。
  ⒉又按司法院釋字第775號解釋意旨，係指構成累犯者，不分
    情節，一律加重最低本刑，於不符合刑法第59條所定要件之
    情形下，致生行為人所受之刑罰超過其所應負擔罪責之個案
    ，不符罪刑相當原則、比例原則，於此範圍內，在刑法第47
    條第1項修正前，為避免發生上述罪刑不相當的情形，法院
    就該個案應裁量是否加重最低本刑（最高法院109年度台上
    字第619號判決意旨參照）。查，本院認被告王家祥依刑法
    累犯規定加重其刑，並無使其所受之刑罰超過其所應負擔罪
    責，而違反罪刑相當原則、比例原則之情形，又本院已於言
    詞辯論期日進行前科訊問、科刑資料調查，被告王家祥及其
    辯護人亦就科刑範圍表示意見。是綜合上情，本院認為被告
    王家祥之本案犯行，除法定刑為死刑及無期徒刑部分不予加
    重外，皆應依刑法第47條第1項規定加重其刑。
  ㈢刑之減輕事由：
  ⒈偵、審中自白部分：
  ⑴按犯第4條至第8條之罪於偵查及審判中均自白者，減輕其刑
    ，修正前毒品危害防制條例第17條第2項定有明文。
  ⑵查，被告王家祥就附表一編號1至4、6、7、9所示之罪，於
    本院審理中均自白認罪，又被告王家祥於109年7月9日檢察
    官偵訊中，經檢察官提示「被告王家祥、陳鎂文、葉俊男涉
    嫌販賣毒品犯罪時、地一覽表」並徵詢其意見時，僅答稱：
    「哈？」（見偵一卷第46頁），是以，檢察官於偵查中顯未
    給予被告王家祥充分理解其所涉各次犯行並表示認罪與否之
    機會，則被告王家祥於本院就附表一編號1至4、6、7、9所
    示之罪自白犯罪，仍應俱依修正前毒品危害防制條例第17條
    第2項之規定，減輕其刑。另被告陳鎂文就附表一編號2至6
    、10所示之罪，於偵查及本院審理時均自白不諱，符合修正
    前毒品危害防制條例第17條第2項之要件，皆應依該規定減
    輕其刑。
  ⑶復按行為人轉讓同屬禁藥之第二級毒品甲基安非他命（未達
    法定應加重其刑之一定數量）予成年人（非孕婦），依重法
    優於輕法之原則，擇較重之藥事法第83條第1項轉讓禁藥罪
    論處，如行為人於偵查及歷次審判中均自白，仍有毒品危害
    防制條例第17條第2項規定自白減輕其刑之適用（最高法院
    109年度台上大字第4243號裁定參照）。查，被告陳鎂文就
    附表一編號11所示轉讓禁藥犯行，業於偵查及本院審理時均
    自白，則揆諸前揭裁定意旨，縱係優先適用藥事法第83條第
    1項規定論處，仍有修正前毒品危害防制條例第17條第2項自
    白減輕其刑之適用，應依該規定減輕其刑。
  ⒉供出毒品來源部分：  
  ⑴按毒品危害防制條例第17條第1項所謂「供出毒品來源，因
    而查獲」，係指具體提供毒品來源之資訊，使調查或偵查犯
    罪之機關或公務員知悉而對之發動調查或偵查，並據以破獲
    者而言，必以被告所稱供應自己毒品之人與嗣後查獲之其他
    正犯或共犯所犯之罪間具有關聯性，始稱充足。倘被告所犯
    同條項所列之罪之犯罪時間，在時序上較早於該正犯或共犯
    供應被告毒品之時間，或其販賣毒品之時序雖較晚於該正犯
    或共犯供應被告毒品之時間，惟其被查獲之案情與被告自己
    所犯同條項所列之罪之毒品來源無關者，即令該正犯或共犯
    係因被告之供出而查獲，均仍不符合上開應獲減免其刑規定
    之要件（最高法院110年度台上字第4273號判決意旨參照）
    。
  ⑵查，經本院函詢本案是否有因被告王家祥、陳鎂文供出毒品
    來源因而查獲其他正犯或共犯之情形，固經三民第二分局分
    別以110年9月23日高市警三二分偵字第11073380500號函、
    110年11月4日高市警三二分偵字第11073951800號函回覆以
    ，本案有因被告王家祥、陳鎂文供述而查獲毒品上游鍾鶴鳴
    之男子，有關鍾鶴鳴販賣毒品案，該分局業於109年12月15
    日以高市警三分偵字第10974672200號刑事案件報告書移送
    臺灣橋頭地方檢察署偵辦等語（見訴一卷第241、389頁）。
    惟：①依上述刑事案件報告書之記載，警方係移送鍾鶴鳴涉
    嫌於109年7月6日22時許及同年7月7日19時許，在高雄市○
    ○區○○街000號7樓之6，販賣海洛因予被告王家祥、陳鎂
    文等節（見訴一卷第391至393頁），則警方查獲鍾鶴鳴涉嫌
    販賣第一級毒品予被告王家祥、陳鎂文2人之犯行，該犯行
    時間已在被告王家祥、陳鎂文共同或各別所為附表一編號1
    至8、10所示販賣第一級毒品犯行之後，顯非被告2人上述販
    賣第一級毒品犯行之毒品來源，而與該等部分之販賣第一級
    毒品犯行不具關聯性。②又被告王家祥所為附表一編號9所
    示販賣第一級毒品犯行，雖係在警方前述移送鍾鶴鳴涉嫌販
    賣第一級毒品犯行之犯罪時間後，然，觀以被告王家祥歷次
    之警詢筆錄，被告王家祥於109年7月8日在警局接受詢問時
    ，因藥癮發作、身體狀況不佳而無法製作筆錄（見警一卷第
    1至4頁），於同年7月9日在警局接受詢問時則保持緘默（見
    警一卷第5至17頁），直至109年9月16日之警詢筆錄，始第1
    次供出其於109年7月6日及同年7月7日向鍾鶴鳴購買海洛因
    之情，但警方於同次詢問中，已提供鍾鶴鳴之照片供其指認
    （見警一卷第283至285頁），顯見被告王家祥第1次供出其
    毒品來源係鍾鶴鳴時，警方已經查知鍾鶴鳴該人。再參以被
    告陳鎂文於109年7月8日及同年7月9日之警詢筆錄，業已供
    稱其與王家祥向綽號「大哥」之人購買海洛因乙節（見警一
    卷第89至90、98至99頁），且被告陳鎂文於本院審理中供陳
    ：被抓當天（亦即指109年7月8日），警察問我毒品是從哪
    裡來，我說我是跟一個叫「大哥」的人拿的，小隊長跟我說
    他們已經知道該人所駕駛賓士車的車牌號碼，但當時還不知
    道鍾鶴鳴的名字等語（見訴二卷第232至233頁），可知警方
    於109年7月8日查獲當日，已依被告陳鎂文之供詞，得知綽
    號「大哥」之人，即係被告王家祥、陳鎂文之毒品來源，並
    對「大哥」所使用之車牌號碼有所掌握，且有調取當時「大
    哥」前往交易之相關監視器畫面，僅尚未查知「大哥」之真
    實姓名。復依被告王家祥於本院審理中供述：109年7月8日
    被抓到時，警方知道有「大哥」這個人，但不知道鍾鶴鳴的
    名字，之後是警察查出「大哥」就是鍾鶴鳴，所以109年9月
    16日時警察就已經掌握鍾鶴鳴，只是請我確認等語（見訴二
    卷第234至235頁）。堪認本件警方於109年7月8日，即因被
    告陳鎂文之供述得知渠等之毒品來源為綽號「大哥」之人，
    並已對「大哥」使用之車牌號碼進行掌控，嗣後警方係自行
    查知綽號「大哥」之人即為鍾鶴鳴，僅於109年9月16日詢問
    被告王家祥時，提供鍾鶴鳴之照片供被告王家祥確認，是本
    件警方並非因被告王家祥具體提供毒品來源鍾鶴鳴之資訊，
    而知悉並對鍾鶴鳴發動調查或偵查，並據以破獲，是被告王
    家祥此部分犯行，尚不符合毒品危害防制條例第17條第1項
    減免其刑之規定。
  ⒊刑法第59條酌減其刑部分：
  ⑴按販賣第一級毒品罪法定刑為死刑或無期徒刑，然同為販賣
    第一級毒品之人，其原因動機不一，犯罪情節未必盡同，或
    有大盤毒梟及中小盤之分，甚或僅止於吸毒者彼此互通有無
    之有償轉讓者，可知販賣毒品行為所造成危害社會程度並非
    全然一致，但修正前毒品危害防制條例第4條第1項之法定本
    刑卻同為「死刑或無期徒刑；處無期徒刑者，得併科新臺幣
    2千萬元以下罰金」，相較其他犯罪法定刑而言不可謂不重
    ，故宜考量行為人之客觀犯行與主觀惡性等情，審酌是否猶
    可憫恕，以決定應否適用刑法第59條規定酌減其刑，期使個
    案裁判量刑能符合比例原則，以免失之過苛。
  ⑵本院審酌被告王家祥、陳鎂文所犯本案販賣第一級毒品各罪
    ，其法定刑為死刑或無期徒刑，其刑度甚重，惟渠等共同或
    各別所犯本件販賣第一級毒品之數量暨所得金額，尚非至鉅
    ，惡性顯不如大量走私進口或長期販賣毒品「大盤」、「中
    盤」之類，本院考量渠等具體犯罪情節、不法與責任之嚴重
    程度及再社會化預期情形等一切情狀，認被告王家祥所犯附
    表一編號8之罪，顯有情輕法重之情，又被告王家祥所犯附
    表一編號1至4、6、7、9所示之罪，及被告陳鎂文所犯附表
    一編號2至6、10所示之罪，即使依前述修正前毒品危害防制
    條例第17條第2項規定予以減刑後，亦仍有情輕法重之情，
    客觀上應有可堪憫恕之處，當依刑法第59條規定減輕其刑。
  ⒋承上，被告王家祥所犯如附表一編號1至4、6、7、9所示各
    罪，均有前述加重（累犯）、減輕其刑（毒品危害防制條例
    第17條第2項、刑法第59條）之事由，應就法定刑罰金刑部
    分依法先加後減之，依法不得加重之死刑、無期徒刑部分，
    減輕其刑，且有前述二種以上之減輕，依法遞減之；所犯如
    附表一編號8所示之罪，有前述加重（累犯）、減輕其刑（
    刑法第59條）之事由，應就法定刑罰金刑部分依法先加後減
    之，依法不得加重之死刑、無期徒刑部分，減輕其刑。被告
    陳鎂文所犯如附表一編號2至6、10所示之罪，有前述二種以
    上之減輕事由，依法遞減之。
  ㈣科刑：
  ⒈本院審酌被告王家祥、陳鎂文為圖一己私利，無視國家防制
    毒品危害之禁令，竟共同或各別販售第一級毒品牟利，被告
    陳鎂文復轉讓禁藥甲基安非他命予陳俊仁，助長禁藥之流通
    ，渠等所為嚴重損及國民健康、影響社會治安，自均應予非
    難。再參酌被告王家祥除前述成立累犯之案件外，另有因故
    意犯罪，經法院科刑之紀錄，被告陳鎂文亦有因故意犯罪，
    經法院科刑之紀錄等素行，此有臺灣高等法院被告前案紀錄
    表2份附卷足參。惟念被告王家祥坦認部分犯行（即附表一
    編號1至4、6、7、9所示），被告陳鎂文則坦認全部犯行（
    即附表一編號2至6、10、11所示）之犯後態度。又衡量被告
    王家祥、陳鎂文共同販賣第一級毒品犯行之分工情形、各次
    共同或單獨販賣第一級毒品之交易數量、犯罪所得多寡有所
    不同，犯罪情節自屬輕重有別。兼衡以被告王家祥、陳鎂文
    之犯罪動機、手段，於本院審理時自述之智識程度、家庭與
    生活狀況（見訴二卷第249至250頁）等刑法第57條所列一切
    情狀，分別量處被告王家祥如附表一編號1至4、6至9主文欄
    ，被告陳鎂文如附表一編號2至6、10、11主文欄所示之刑。
  ⒉按數罪併罰之定應執行之刑，採取限制加重原則之立法，而
    非以累加方式定其應執行刑，係出於刑罰經濟與責罰相當之
    考量，使犯罪行為人受有限制加重之恤刑利益，使以輕重得
    宜，罰當其責，以區別數罪併罰與單純數罪之不同，而兼顧
    刑罰衡平原則。亦即數罪併罰定執行刑，並非予以犯罪行為
    人或受刑人不當之利益，而係一種特別的量刑過程，乃對犯
    罪行為人本身及所犯各罪之總檢視，在量刑權之法律拘束性
    原則下，採取限制加重原則，資為量刑裁量權之外部界限，
    並受比例原則、平等原則、禁止重複評價原則等內部界限之
    支配，使以輕重得宜，罰當其責，兼顧刑罰衡平原則，俾符
    合法律授與裁量權之目的。查，本件被告王家祥所犯如附表
    一編號1至4、6至9所示各罪，被告陳鎂文如附表一編號2至6
    、10所示各罪，業經分別宣告如上述各附表編號主文欄所示
    之罪刑，考量各次犯行侵害之法益相同或類似、犯罪時間之
    間隔等量刑因素，未如形式上罪數之鉅，如以累加方式定其
    執行刑，其刑度將超過行為不法內涵，有違罪責相當性原則
    。且因生命有限，刑罰所造成之痛苦程度，係隨刑度增加而
    生加乘效果，而非以等比方式增加，以隨罪數增加遞減刑罰
    之方式，定其應執行刑，已足以評價其行為之不法，是依刑
    法第51條第5款規定，就被告王家祥所犯如附表一編號1至4
    、6至9所示各罪，被告陳鎂文所犯如附表一編號2至6、10所
    示不得易服社會勞動之各罪，分別定應執行刑如主文第一項
    、第三項所示。
三、沒收：
  ㈠扣案毒品之沒收：
  ⒈按以營利為目的販入毒品，經多次販賣後，持有剩餘毒品被
    查獲，其各次販賣毒品行為，固應併合處罰。惟該持有剩餘
    毒品之低度行為，應僅為最後一次販賣毒品之高度行為所吸
    收，不另論罪。則就該查獲之剩餘毒品，祇能於最後一次之
    販賣毒品罪宣告沒收銷燬，不得於各次販賣毒品罪均宣告沒
    收銷燬（最高法院97年度台上字第3258號判決意旨參照）。
  ⒉查，扣案如附表二編號1至3、4-1至4-10、5-1至5-4、6、24
    、附表三編號1之物，經檢驗結果均為第一級毒品海洛因，
    有法務部調查局濫用藥物實驗室109年10月26日調科壹字第0
    0000000000號鑑定書1份附卷可徵（見偵一卷第383至385頁
    ，詳細鑑定結果如各該附表所示）。又被告王家祥固於警詢
    中供稱，上開扣案之海洛因，皆係其要施用、或其與陳鎂文
    要施用之毒品（見偵一卷第276頁），惟，上開扣案海洛因
    之包數不少，且依被告王家祥於偵訊中供述，其於本案查獲
    前最後一次施用海洛因之時間為109年7月7日（見偵一卷第4
    6頁），而其本案最後一次販賣第一級毒品之時間為109年7
    月8日12時15分許（即附表一編號9），則上開扣案之第一級
    毒品海洛因，顯為被告王家祥販賣第一級毒品犯行所餘，自
    應依毒品危害防制條例第18條第1項前段規定，於其最後一
    次販賣第一級毒品罪之罪刑項下（即附表一編號9）宣告沒
    收銷燬之。而各該包裝袋因其內殘留微量毒品，難以析離，
    且析離亦無實益，爰與所包裝之毒品整體同視，併予沒收銷
    燬。至於鑑驗消耗部分，既已滅失，毋庸宣告沒收銷燬。
  ㈡供犯罪所用之物之沒收：
  ⒈按刑法上責任共同原則，係指共同實行犯罪行為之人，在合
    同意思範圍以內，各自分擔犯罪行為之一部，相互利用他人
    之行為，以達其共同犯罪之目的者，即應對於全部所發生之
    結果共同負責。亦即責任共同原則僅在處理共同犯罪參與關
    係中責任之認定，與犯罪工具物之沒收重在犯罪預防並遏止
    犯罪，以及犯罪所得之沒收旨在澈底剝奪犯罪利得以根絕犯
    罪誘因，係屬兩事。又沒收固為刑罰與保安處分以外之獨立
    法律效果，但沒收人民財產使之歸屬國庫，係對憲法所保障
    人民財產基本權之限制，性質上為國家對人民之刑事處分，
    對人民基本權之干預程度，並不亞於刑罰，原則上仍應恪遵
    罪責原則，並應權衡審酌比例原則，尤以沒收之結果，與有
    關共同正犯所應受之非難相較，自不能過當。從而，共同正
    犯間關於犯罪所得、犯罪工具物應如何沒收，仍須本於罪責
    原則，並非一律須負連帶責任；況且應沒收物已扣案者，本
    無重複沒收之疑慮，更無對各共同正犯諭知連帶沒收或重複
    諭知之必要，否則即科以超過其罪責之不利責任。因之，本
    院往昔採連帶沒收共同正犯犯罪所得，及就共同正犯間犯罪
    工具物必須重複諭知之相關見解，自不再援用，應改為共同
    正犯間之犯罪所得應就各人實際分受所得部分而為沒收及追
    徵；而犯罪工具物須屬被告所有，或被告有事實上之處分權
    者，始得在該被告罪刑項下併予諭知沒收。至於非所有權人
    ，又無共同處分權之共同正犯，自無庸在其罪刑項下諭知沒
    收或連帶沒收及追徵（最高法院108年度台上字第1001號判
    決意旨參照）。
  ⒉查：
  ⑴扣案如附表二編號15所示之電子磅秤1台、附表二編號22所
    示之行動電話1支及扣案如附表二編號13所示之空夾鏈袋1包
    ，均係被告王家祥所有，且係其實行如附表一編號1、7至9
    所示單獨販賣第一級毒品犯行及如附表一編號2至4、6所示
    共同販賣第一級毒品犯行，所用之分裝、聯絡工具及預備用
    於分裝販賣之用，此業據被告王家祥供認在卷（見訴二卷第
    172、245、246頁），且有本院勘驗筆錄1份附卷足憑（經勘
    驗結果，附表二編號22所示行動電話植入之SIM卡門號為：0
    000000000、0000000000號，見訴二卷第172頁），爰分別依
    毒品危害防制條例第19條第1項、刑法第38條第2項前段規定
    ，各在被告王家祥所犯如附表一編號1至4、6至9所示販賣或
    共同販賣第一級毒品罪刑項下均諭知沒收。又附表一編號2
    至6所示犯行，雖係被告陳鎂文與王家祥共同犯販賣第一級
    毒品犯行（被告王家祥如附表一編號5之部分另經本院為公
    訴不受理之諭知，詳下述），惟揆諸上開最高法院判決意旨
    ，前揭扣案物皆係被告王家祥所有，且無證據足認被告陳鎂
    文有共同處分權，自無庸在被告陳鎂文所犯附表一編號2至6
    所示共同販賣第一級毒品罪刑項下諭知沒收。
  ⑵扣案如附表四編號5所示之行動電話1支，係被告陳鎂文所有
    ，且係其實行如附表一編號10所示單獨販賣第一級毒品犯行
    所用之聯絡工具，此業據被告陳鎂文供述在卷（見訴二卷第
    245頁），爰依毒品危害防制條例第19條第1項規定，在被告
    陳鎂文所犯如附表一編號10所示販賣第一級毒品罪刑項下諭
    知沒收。
  ㈢未扣案犯罪所得之沒收：
  ⒈被告王家祥就其單獨所犯如附表一編號1、7、9所示、被告
    陳鎂文就其單獨所犯如附表一編號10所示販賣第一級毒品犯
    行，及被告王家祥、陳鎂文就渠等共同所犯如附表一編號2
    至4、6所示、被告陳鎂文就其與王家祥共同所犯如附表一編
    號5所示共同販賣第一級毒品犯行，均不爭執已收取販賣毒
    品所得乙節（見訴二卷第241頁）；又被告王家祥固否認附
    表一編號8之犯行，惟此部分業經本院認定有罪如上，且證
    人黃瑞堯於警詢中業已證稱：我於109年7月6日15時許，在
    左營區德威街停車場旁，以5,500元向王家祥購買海洛因，
    有交易成功等語（見警一卷第297頁），堪認被告王家祥就
    附表一編號8之犯行，已有收取犯罪所得。
  ⒉被告王家祥就其單獨所犯附表一編號1、7至9所示各罪、被
    告陳鎂文就其單獨所犯附表一編號10之罪，既已收取如各該
    附表所示交易金額之犯罪所得，而該等犯罪所得並未扣案，
    應於如上開附表所示各次販賣第一級毒品罪刑項下，依刑法
    第38條之1第1項前段、第3項規定宣告沒收，並於全部或一
    部不能沒收或不宜執行沒收時，追徵其價額。
  ⒊又被告王家祥、陳鎂文於本院審理中均供承，渠2人於該時
    住在一起，金錢無法區分，故取得毒品犯罪所得後，大部分
    均係共用乙節（見訴二卷第243頁），堪認被告王家祥、陳
    鎂文就渠等共同犯如附表一編號2至4、6所示、被告陳鎂文
    就其與王家祥共同犯如附表一編號5所示共同販賣第一級毒
    品犯行之犯罪所得，皆係2人朋分，是應於如前揭附表所示
    各次共同販賣第一級毒品罪刑項下，依各該次販毒對價以二
    分之一比例計算後，各於被告2人所犯前揭各次罪刑項下，
    依刑法第38條之1第1項前段、第3項規定宣告沒收，並於全
    部或一部不能沒收或不宜執行沒收時，追徵其價額。又關於
    起訴書附表一編號5被告陳鎂文與王家祥共同犯販賣第一級
    毒品罪，王家祥之犯行部分前業經檢察官提起公訴（下稱「
    前案」），並經本院以110年度訴字第140號及臺灣高等法院
    高雄分院（下稱高雄高分院）以110年度上訴字第803號刑事
    判決判處有罪，尚未確定（詳見下述「丙、公訴不受理部分
    」），前案判決固對王家祥諭知沒收未扣案之犯罪所得金額
    為1,000元，惟被告陳鎂文與王家祥共同販賣第一級毒品犯
    行之犯罪所得，應屬渠2人均分乙節，業敘明如上，是本案
    仍應對被告陳鎂文諭知沒收其所分得未扣案之犯罪所得500
    元。至前案對王家祥諭知沒收未扣案之犯罪所得金額超過其
    所分得犯罪所得之部分，再由檢察官於執行時為妥適之處理
    即可，不影響本院此部分對被告陳鎂文關於未扣案犯罪所得
    金額沒收之諭知，附此敘明。
  ㈣毋庸宣告沒收部分：
  ⒈按沒收之物，應與本案論罪科刑之事實有關，依法應沒收或
    得沒收者為限，如與本案之犯罪事實無關，雖係於本案以外
    之其他犯罪事實，經論罪科刑時，應沒收或得沒收之物，亦
    僅得於該他案宣告沒收，而不得於本案併予宣告沒收（最高
    法院95年度台上字第4072號判決意旨參照）。
  ⒉查：
  ⑴扣案如附表四編號1至4、附表五編號1至3之物，經檢驗結果
    ，均為第一級毒品海洛因，有上揭法務部調查局濫用藥物實
    驗室之鑑定書1份在卷足憑（見偵一卷第383至385頁）。惟
    ，被告陳鎂文供稱：前揭扣案毒品均是施用剩下，於查獲前
    最後一次施用海洛因之時間為109年7月8日15時10分許等情
    （見警一卷第99頁、訴一卷第329頁），而依被告陳鎂文於1
    09年7月8日17時40分許為警所採尿液，經檢驗結果呈嗎啡陽
    性反應，有尿液採驗代碼對照表、正修科技大學超微量研究
    科技中心尿液檢驗報告各1份存卷可參（見偵一卷第329至33
    1頁），與被告陳鎂文前揭供述施用海洛因之時間無違；參
    以被告陳鎂文本案最後一次販賣海洛因之時間為109年7月6
    日17時許（即附表一編號10）。是依卷內證據，堪認上開扣
    案物係被告陳鎂文施用第一級毒品後所剩下，尚無從認與被
    告陳鎂文本案販賣第一級毒品之犯行具關連性，爰不予宣告
    沒收或沒收銷燬，並由檢察官另為適法之處理。
  ⑵扣案如附表六編號1至3之物，經檢驗結果，均檢出第二級毒
    品甲基安非他命成分，有凱旋醫院109年11月9日高市凱醫驗
    字第66129號濫用藥物成品檢驗鑑定書1份存卷可按（見偵一
    卷第421頁）。惟，被告陳鎂文於本院供稱：甲基安非他命
    是我施用剩下的，我轉讓甲基安非他命給陳俊仁，是我同意
    提供給陳俊仁，之後我們再一起施用的等語（見訴一卷第32
    9頁、訴二卷第244頁）；且依被告陳鎂文於109年9月22日14
    時40分許為警所採尿液，經檢驗結果呈甲基安非他命陽性反
    應，有尿液採驗代碼對照表、正修科技大學超微量研究科技
    中心尿液檢驗報告各1份存卷可參（見偵一卷第409至410頁
    ），堪認上開扣案物係被告陳鎂文施用第二級毒品後所剩下
    ，尚無從認與被告陳鎂文本案轉讓禁藥犯行具關連性，爰不
    予宣告沒收或沒收銷燬，並由檢察官另為適法之處理。
  ⑶除前述業經諭知沒收及已特別論述不予宣告沒收之扣案物外
    ，其餘扣案物，依卷內證據無從證明與本案被告等之犯行具
    關連性，故均不予宣告沒收，併予說明。
乙、無罪部分：
一、公訴意旨略以：被告王家祥意圖營利，基於販賣第一級毒品
    海洛因之犯意，由朱運財於109年5月6日，以門號000000000
    0號撥打門號0000000000號與被告王家祥聯繫後，雙方約定
    好交易地點，被告王家祥即騎乘車牌號碼000-000號重型機
    車，於109年5月6日14時28分許，前往高雄市三民區民族路
    與明誠一路口，交付第一級毒品海洛因1包予朱運財，並收
    受1,500元價金（即起訴書附表編號2）。因認被告王家祥涉
    犯修正前毒品危害防制條例第4條第1項之販賣第一級毒品罪
    嫌。
二、㈠按犯罪事實應依證據認定之，無證據不得認定犯罪事實；
    不能證明被告犯罪者，應諭知無罪之判決，刑事訴訟法第15
    4條第2項、第301條第1項前段分別定有明文。又事實之認定
    ，應憑證據，如未能發現相當證據，或證據不足以證明，自
    不能以推測或擬制之方法，為裁判基礎；且認定犯罪事實所
    憑之證據，雖不以直接證據為限，間接證據亦包括在內，然
    而無論直接證據或間接證據，其為訴訟上之證明，須於通常
    一般之人均不致有所懷疑，而得確信其為真實之程度者，始
    得據為有罪之認定，倘其證明尚未達到此一程度，而有合理
    之懷疑存在而無從使事實審法院得有罪之確信時，即應由法
    院為諭知被告無罪之判決（最高法院40年台上字第86號判例
    、76年台上字第4986號判例意旨參照）。㈡再按證據之證明
    力，雖委由法官評價，然心證之形成，由來於經嚴格證明之
    證據資料的推理作用，通常有賴數個互補性之證據始足以形
    成確信心證，單憑一個證據則較難獲得正確之心證，尤其是
    具有對向性關係之單一證據，如毒品交易之買賣雙方，買方
    為獲邀減刑寬典，或不免有作利己損人不實供述之虞，此種
    在本質上存有虛偽危險性較大之被告或共犯（指共同正犯、
    教唆犯、幫助犯）以外之對向性正犯所為之供述，除以具結
    、交互詰問、對質等方法，以擔保其真實性外，本乎刑事訴
    訟法第156條第2項之相同法理，自仍應認有補強證據之必要
    性，非別求其他證據，以增強其供述之憑信性，殊不足據為
    認定被告犯罪事實之唯一依據。從而事實審法院必須調查其
    他證據，以資審認，必至因其他證據之補強，已足令人確信
    該項供述為真實而無合理之懷疑時，始得據為對被告不利之
    認定，此亦為最高法院99年度台上字第2221號判決要旨所明
    揭。
三、公訴意旨認被告王家祥涉犯上開罪嫌，無非係以證人朱運財
    之證述、監視錄影翻拍照片等為其論據。
四、訊據被告王家祥固不諱言其曾於上開公訴意旨所載之時、地
    ，與朱運財見面之事實，惟否認此部分有何販賣第一級毒品
    犯行，辯稱：當時朱運財打電話來，我知道他打電話來是要
    購買毒品，但我那時候沒有毒品可以賣給他，不過我們在電
    話中不會討論買毒品的事情，剛好我有順路，我就與朱運財
    見面，當面跟他講我目前身上沒有毒品，要等我拿回來再跟
    他聯絡。後來我於同日下午18時9分許，又有與朱運財碰面
    一次，也是為了交易毒品而見面，但因為朱運財沒有錢，要
    跟我欠，我真的沒辦法給他，所以仍然沒有毒品交易等語，
    被告王家祥之辯護人則以：依監視器翻拍畫面，雖然可以證
    明被告王家祥有於公訴意旨所載之時、地與朱運財見面，但
    被告王家祥表示，此次並無毒品可以賣給朱運財，而依當日
    下午朱運財仍有與被告王家祥聯繫，顯然於公訴意旨所載之
    時、地，並未進行毒品交易，否則朱運財沒有必要在當日下
    午稍晚之時仍繼續聯絡被告王家祥等語，為被告王家祥置辯
    。經查：
    本件證人朱運財於警詢及偵訊中，固均證稱其於公訴意旨所
    載之時、地與被告王家祥碰面時，以1,500元之價金，向被
    告王家祥購買第一級毒品海洛因1包，有交易成功乙節（見
    警一卷第245頁、偵一卷第266頁），並有監視錄影畫面翻拍
    照片10張在卷（見偵一卷第257至262頁），足佐被告王家祥
    於公訴意旨所載之時、地，確有與朱運財見面一情。惟，被
    告王家祥於公訴意旨所載時、地與朱運財見面後，於同日稍
    晚時即109年5月6日18時9分許，復有與持用門號0000000000
    號之人聯繫並相約見面一情，有本院109年度聲監字第280號
    通訊監察書、監察號碼序號000000000000000號於109年5月6
    日18時9分許之通訊監察譯文表各1份（見訴一卷第409至411
    頁）在卷可按。而依證人朱運財於警詢中證稱，其大部分係
    以門號0000000000號，撥打被告王家祥持用之門號00000000
    00號，向被告王家祥購買毒品一情（見偵一卷第247頁），
    堪認上述於109年5月6日18時9分許，持用門號0000000000與
    被告王家祥聯繫見面之人，應為朱運財無誤。是以，被告王
    家祥供稱，其於109年5月6日18時9分許，有再度與朱運財碰
    面乙節，堪認屬實。再依被告王家祥於本院審理中供稱：我
    與朱運財於案發前1至2個月，經朋友介紹而認識，當時介紹
    就是為了要拿毒品，我與朱運財之間除了毒品以外，並無其
    他事情在處理等語（見訴二卷第223至224頁），足認被告王
    家祥與朱運財間，除了聯繫購買毒品事宜外，並無其他私人
    情誼或往來。則衡情，被告王家祥於109年5月6日14時28分
    許與朱運財碰面時，若已完成販賣第一級毒品之交易，何以
    於同日稍晚之18時9分許，間隔僅不到4小時之甚短時間內，
    再度與朱運財因毒品之事聯繫並碰面，誠不合理。從而，被
    告辯稱其於109年5月16日14時28分許與朱運財見面時，並未
    進行何毒品交易乙情，並非全然無據，證人朱運財證稱於前
    揭公訴意旨所載之時、地，有與被告王家祥完成毒品交易一
    情之真實性，即非疑無，尚無足令人確信證人朱運財之證述
    為真實而無合理之懷疑，自不得對被告王家祥為不利之認定
    。又依被告王家祥供稱其當時身上並無毒品，亦無從遽認被
    告王家祥與朱運財間於109年5月6日14時28分許見面前以電
    話聯繫時，已有販入第一級毒品海洛因，並就毒品交易之種
    類、價錢等與朱運財達成協議而著手販賣第一級毒品犯行，
    附此敘明。
五、參諸上情，檢察官所舉前揭全部證據，尚無法使本院形成被
    告王家祥確實有前揭公訴意旨所指販賣第一級毒品犯行之確
    信。此外，復查無其他積極證據證明被告王家祥就上開公訴
    意旨所指部分確有檢察官所指之犯行，揆諸首揭說明，自應
    為有利於被告王家祥之認定。從而，前揭公訴意旨所指被告
    王家祥被訴販賣第一級毒品罪之部分尚不能證明被告王家祥
    犯罪，依法應為被告王家祥無罪之諭知。
丙、公訴不受理部分：
一、公訴意旨略以：被告王家祥與陳鎂文（陳鎂文此部分業經本
    院判決有罪如附表一編號5所示）均明知海洛因係毒品危害
    防制條例所定列管之第一級毒品，依法不得販賣，竟基於販
    賣營利之犯意聯絡，由莊雅貴以公共電話撥打門號00000000
    00號，雙方約定好交易地點後，莊雅貴於109年6月18日13時
    許，前往高雄市左營區安吉街與德威街之騎樓地，陳鎂文交
    付第一級毒品海洛因1包予莊雅貴，並收受價金1,000元。因
    認被告王家祥涉犯修正前毒品危害防制條例第4條第1項之販
    賣第一級毒品罪嫌（即起訴書附表編號6）。
二、按已經提起公訴或自訴之案件，在同一法院重行起訴者，法
    院應諭知不受理之判決，刑事訴訟法第303條第2款定有明文
    。次按一事不再理為刑事訴訟法上一大原則，蓋對於同一被
    告之一個犯罪事實，無論是實質上一罪或裁判上一罪，祇有
    一個刑罰權，不容重複裁判，故檢察官就同一事實為先後兩
    次起訴，法院應依刑事訴訟法第303條第2款就重行起訴部分
    諭知不受理之判決（最高法院90年度台非字第50號判決要旨
    參照）。
三、經查：
  ㈠被告王家祥前因涉犯修正前毒品危害防制條例第4條第1項販
    賣第一級毒品罪嫌，業經臺灣高雄地方檢察署檢察官（下稱
    高雄地檢署）以109年度偵字第14958、18870號號提起公訴
    ，於110年2月22日繫屬於本院，案號為110年度訴字第140號
    （下稱「前案」），此有被告院內裁判案件紀錄表、臺灣高
    等法院被告前案紀錄表各1份為憑，該「前案」起訴書附表
    編號7之起訴意旨略以：被告王家祥基於販賣第一級毒品之
    犯意，由莊雅貴於109年6月18日13時21分許，以其使用之00
    00000000號行動電話門號撥打被告王家祥使用之0000000000
    號行動電話聯繫後不久，在高雄市○○區○○街000號附近
    ，以1,000元之價金，販賣第一級毒品海洛因予莊雅貴」等
    語，有該「前案」之起訴書1份在卷可參。
  ㈡經本院調閱「前案」之卷宗資料，前揭公訴意旨所載之犯行
    ，係依據編號N24之通訊監察譯文（監察目標IMEI：0000000
    00000000搭配門號0000000000，非監察號碼：0000000000，
    呼叫方向：受話，開始時間：109年6月18日13時21分10秒起
    ，見調閱之前案影卷第4頁）。然，經本院於110年12月8日
    審理程序當庭勘驗前述通訊監察內容之結果，莊雅貴係與某
    女通話聯繫購毒事宜，此亦由證人莊雅貴於本院審理中證述
    明確，並經被告陳鎂文於本院審理中供承，該通電話係其接
    聽無訛。再者，證人莊雅貴具結證稱，該次交易係由被告王
    家祥前往交付毒品，且其於當日下午約13時許，僅有與被告
    王家祥交易毒品1次，交易時間即為通話後約10分，交易地
    點「高雄市左營區安吉街與德威街之騎樓地」與「高雄市○
    ○區○○街000號附近」為相同地點等節，業經論敘如前（
    即「甲、有罪部分」被告陳鎂文共同犯附表一編號5之部分
    ）。足見「本案」前揭公訴意旨所載之交易時間有所誤會，
    應為前述通話時間即109年6月18時13時21分後約10分，且「
    本案」前揭公訴意指所載之交易地點，與「前案」起訴意旨
    所載之交易地點，實係指涉同一地點，又二案之交易對象均
    為莊雅貴，交易行為均係以1,000元販賣第一級毒品海洛因
    ，僅「前案」未慮及陳鎂文亦有接聽販毒電話之行為分擔，
    被告王家祥實係與陳鎂文共同犯販賣第一級毒品犯行乙節，
    是以，二案應為事實上同一案件，堪以認定。
  ㈢茲本案繫屬本院日期為110年4月29日，有加蓋本院收案日期
    戳章之高雄地檢署移送函為憑，已在該「前案」繫屬本院日
    期之後。又該「前案」經起訴後，業經本院以110年度訴字
    第140號刑事判決對被告王家祥此部分犯行判處有罪（即前
    案刑事判決附表一編號7），並經高雄高分院以110年度上訴
    字第803號刑事判決駁回上訴，惟業經被告王家祥對該前案
    二審判決提起上訴，尚未確定等情，有本院110年度訴字第
    140號刑事判決、高雄高分院110年度上訴字第803號刑事判
    決、本院辦理刑事案件電話紀錄查詢表各1份（見訴一卷第
    247至362頁、訴二卷第265至283、315頁）附卷可考。則依
    照前開規定及說明，本案被告王家祥前揭公訴意旨所指之販
    賣第一級毒品犯行，既與「前案」為同一案件而經重複起訴
    ，且繫屬在後，自應為不受理判決之諭知。
據上論斷，應依刑事訴訟法第299條第1項前段、第301條第1項前
段、第303條第2款，判決如主文。
本案經檢察官王朝弘提起公訴，檢察官李白松到庭執行職務。
中    華    民    國   111    年    2     月    21    日
                刑事第十四庭  審判長法  官  呂明燕
                                    法  官  胡慧滿
                                    法  官  吳書嫺 
以上正本證明與原本無異。
如不服本判決應於收受判決後20日內向本院提出上訴書狀，並應
敘述具體理由。其未敘述上訴理由者，應於上訴期間屆滿後20日
內向本院補提理由書(均須按他造當事人之人數附繕本)「切勿逕
送上級法院」。
中    華    民    國   111    年    2     月    21    日
                                    書記官  王萌莉
附錄所犯法條全文：
毒品危害防制條例第4條（修正前）
製造、運輸、販賣第一級毒品者，處死刑或無期徒刑；處無期徒
刑者，得併科新臺幣 2 千萬元以下罰金。
製造、運輸、販賣第二級毒品者，處無期徒刑或 7 年以上有期
徒刑，得併科新臺幣 1 千萬元以下罰金。
製造、運輸、販賣第三級毒品者，處 7 年以上有期徒刑，得併
科新臺幣 7 百萬元以下罰金。
製造、運輸、販賣第四級毒品者，處 5 年以上 12 年以下有期
徒刑，得併科新臺幣 3 百萬元以下罰金。
製造、運輸、販賣專供製造或施用毒品之器具者，處 1 年以上
7 年以下有期徒刑，得併科新臺幣 1 百萬元以下罰金。
前五項之未遂犯罰之。
 
藥事法第83條
明知為偽藥或禁藥，而販賣、供應、調劑、運送、寄藏、牙保、
轉讓或意圖販賣而陳列者，處7年以下有期徒刑，得併科新臺幣5
千萬元以下罰金。
犯前項之罪，因而致人於死者，處7年以上有期徒刑，得併科新
臺幣1億元以下罰金；致重傷者，處3年以上12年以下有期徒刑，
得併科新臺幣7千5百萬元以下罰金。
因過失犯第1項之罪者，處2年以下有期徒刑、拘役或科新臺幣5
百萬元以下罰金。
第1項之未遂犯罰之。
 
附表一：
┌───┬─────┬─────┬──┬──┬───┬────┬──────────┐
│編號  │行為人    │購毒者    │交易│交易│金額（│聯絡及交│     主     文      │
│      │          │          │時間│地點│新臺幣│易方式  │                    │
│      │          │          │    │    │）    │        │                    │
│      ├─────┼─────┤    │    ├───┤        │                    │
│      │行為人使用│購毒者使用│    │    │毒品種│        │                    │
│      │之行動電話│之行動電話│    │    │類/數 │        │                    │
│      │（或聯絡方│（或聯絡方│    │    │量    │        │                    │
│      │式）      │式）      │    │    │      │        │                    │
├───┼─────┼─────┼──┼──┼───┼────┼──────────┤
│1     │王家祥    │朱運財    │109 │高雄│1,500 │朱運財以│王家祥販賣第一級毒品│
│      │          │          │年5 │市三│元    │門號0903│，累犯，處有期徒刑柒│
│      │          │          │月5 │民區│      │649752號│年拾月。扣案如附表二│
│      ├─────┼─────┤日15│民族├───┤撥打0916│編號13、15、22之物均│
│      │0000000000│0000000000│時許│路與│海洛因│404351號│沒收之；未扣案之販賣│
│      │          │          │    │明誠│1包   │聯絡王家│毒品所得新臺幣壹仟伍│
│      │          │          │    │一路│      │祥後，於│佰元沒收，於全部或一│
│      │          │          │    │口（│      │左列時間│部不能沒收或不宜執行│
│      │          │          │    │全國│      │前往交易│沒收時，追徵其價額。│
│      │          │          │    │電子│      │地點，王│                    │
│      │          │          │    │後門│      │家祥交付│                    │
│      │          │          │    │處）│      │第一級毒│                    │
│      │          │          │    │    │      │品海洛因│                    │
│      │          │          │    │    │      │1包予朱 │                    │
│      │          │          │    │    │      │運財，並│                    │
│      │          │          │    │    │      │收受左列│                    │
│      │          │          │    │    │      │價金。  │                    │
├───┼─────┼─────┼──┼──┼───┼────┼──────────┤
│2     │王家祥    │黃信豪    │109 │高雄│6,000 │黃信豪以│王家祥共同販賣第一級│
│（原起│陳鎂文    │          │年6 │市左│元    │通訊軟體│毒品，累犯，處有期徒│
│訴書附│          │          │月28│營區│      │LINE聯絡│刑捌年。扣案如附表二│
│表編號│          │          │日15│德威├───┤王家祥後│編號13、15、22之物均│
│3）   │          │          │時21│街33│海洛因│，黃信豪│沒收之；未扣案之販賣│
│      ├─────┼─────┤分  │號前│1包   │駕駛車牌│毒品所得新臺幣參仟元│
│      │通訊軟體  │通訊軟體  │    │    │      │號碼BDZ-│沒收，於全部或一部不│
│      │LINE      │LINE      │    │    │      │1385號自│能沒收或不宜執行沒收│
│      │          │          │    │    │      │用小客車│時，追徵其價額。    │
│      │          │          │    │    │      │，於左列│陳鎂文共同販賣第一級│
│      │          │          │    │    │      │時間前往│毒品，處有期徒刑柒年│
│      │          │          │    │    │      │交易地點│拾月。未扣案之販賣毒│
│      │          │          │    │    │      │，由陳鎂│品所得新臺幣參仟元沒│
│      │          │          │    │    │      │文騎乘車│收，於全部或一部不能│
│      │          │          │    │    │      │牌號碼28│沒收或不宜執行沒收時│
│      │          │          │    │    │      │7-CYW號 │，追徵其價額。      │
│      │          │          │    │    │      │重型機車│                    │
│      │          │          │    │    │      │到場並交│                    │
│      │          │          │    │    │      │付第一級│                    │
│      │          │          │    │    │      │毒品海洛│                    │
│      │          │          │    │    │      │因1包予 │                    │
│      │          │          │    │    │      │黃信豪，│                    │
│      │          │          │    │    │      │並收受左│                    │
│      │          │          │    │    │      │列價金。│                    │
├───┼─────┼─────┼──┼──┼───┼────┼──────────┤
│3     │王家祥    │黃信豪    │109 │高雄│6,000 │黃信豪以│王家祥共同販賣第一級│
│（原起│陳鎂文    │          │年7 │市左│元    │通訊軟體│毒品，累犯，處有期徒│
│訴書附│          │          │月2 │營區│      │LINE聯絡│刑捌年。扣案如附表二│
│表編號│          │          │日17│安吉├───┤王家祥後│編號13、15、22之物均│
│4）   │          │          │時41│街16│海洛因│，黃信豪│沒收之；未扣案之販賣│
│      ├─────┼─────┤分許│5號 │1包   │騎乘車牌│毒品所得新臺幣參仟元│
│      │通訊軟體  │通訊軟體  │    │    │      │號碼MZV-│沒收，於全部或一部不│
│      │LINE      │LINE      │    │    │      │6628號重│能沒收或不宜執行沒收│
│      │          │          │    │    │      │型機車，│時，追徵其價額。    │
│      │          │          │    │    │      │於左列時│陳鎂文共同販賣第一級│
│      │          │          │    │    │      │間前往交│毒品，處有期徒刑柒年│
│      │          │          │    │    │      │易地點，│拾月。未扣案之販賣毒│
│      │          │          │    │    │      │由陳鎂文│品所得新臺幣參仟元沒│
│      │          │          │    │    │      │到場並交│收，於全部或一部不能│
│      │          │          │    │    │      │付第一級│沒收或不宜執行沒收時│
│      │          │          │    │    │      │毒品海洛│，追徵其價額。      │
│      │          │          │    │    │      │因1包予 │                    │
│      │          │          │    │    │      │黃信豪，│                    │
│      │          │          │    │    │      │並收受左│                    │
│      │          │          │    │    │      │列價金。│                    │
├───┼─────┼─────┼──┼──┼───┼────┼──────────┤
│4     │王家祥    │莊雅貴    │109 │高雄│2,000 │莊雅貴以│王家祥共同販賣第一級│
│（原起│陳鎂文    │          │年6 │市左│元    │公共電話│毒品，累犯，處有期徒│
│訴書附│          │          │月初│營區│      │撥打門號│刑柒年拾月。扣案如附│
│表編號├─────┼─────┤    │自由├───┤00000000│表二編號13、15、22之│
│5）   │0000000000│公共電話  │    │二路│海洛因│51號，由│物均沒收之；未扣案之│
│      │          │          │    │325 │1包   │王家祥接│販賣毒品所得新臺幣壹│
│      │          │          │    │之1 │      │聽，雙方│仟元沒收，於全部或一│
│      │          │          │    │號前│      │約定好交│部不能沒收或不宜執行│
│      │          │          │    │    │      │易地點後│沒收時，追徵其價額。│
│      │          │          │    │    │      │，莊雅貴│陳鎂文共同販賣第一級│
│      │          │          │    │    │      │於左列時│毒品，處有期徒刑柒年│
│      │          │          │    │    │      │間前往交│捌月。未扣案之販賣毒│
│      │          │          │    │    │      │易地點，│品所得新臺幣壹仟元沒│
│      │          │          │    │    │      │由陳鎂文│收，於全部或一部不能│
│      │          │          │    │    │      │到場並交│沒收或不宜執行沒收時│
│      │          │          │    │    │      │付第一級│，追徵其價額。      │
│      │          │          │    │    │      │毒品海洛│                    │
│      │          │          │    │    │      │因1包予 │                    │
│      │          │          │    │    │      │莊雅貴，│                    │
│      │          │          │    │    │      │被告陳鎂│                    │
│      │          │          │    │    │      │文於109 │                    │
│      │          │          │    │    │      │年7月2日│                    │
│      │          │          │    │    │      │14時4分 │                    │
│      │          │          │    │    │      │許，在高│                    │
│      │          │          │    │    │      │雄市左營│                    │
│      │          │          │    │    │      │區安吉街│                    │
│      │          │          │    │    │      │與德威街│                    │
│      │          │          │    │    │      │口，與莊│                    │
│      │          │          │    │    │      │雅貴見面│                    │
│      │          │          │    │    │      │，向莊雅│                    │
│      │          │          │    │    │      │貴收受左│                    │
│      │          │          │    │    │      │列價金。│                    │
├───┼─────┼─────┼──┼──┼───┼────┼──────────┤
│5     │陳鎂文    │莊雅貴    │109 │高雄│1,000 │莊雅貴以│陳鎂文共同販賣第一級│
│（原起│          │          │年6 │市左│元    │門號0989│毒品，處有期徒刑柒年│
│訴書附│          │          │月18│營區│      │155263號│捌月。未扣案之販賣毒│
│表編號│          │          │日13│安吉├───┤撥打門號│品所得新臺幣伍佰元沒│
│6）   │          │          │時30│街16│海洛因│00000000│收，於全部或一部不能│
│      ├─────┼─────┤分許│5號 │1包   │51號，由│沒收或不宜執行沒收時│
│      │0000000000│0000000000│    │附近│      │陳鎂文接│，追徵其價額。      │
│      │          │          │    │夾娃│      │聽，雙方│                    │
│      │          │          │    │娃機│      │約定好交│                    │
│      │          │          │    │店旁│      │易地點後│                    │
│      │          │          │    │（即│      │，莊雅貴│                    │
│      │          │          │    │安吉│      │於左列時│                    │
│      │          │          │    │街與│      │間前往交│                    │
│      │          │          │    │德威│      │易地點，│                    │
│      │          │          │    │街之│      │由王家祥│                    │
│      │          │          │    │騎樓│      │到場並交│                    │
│      │          │          │    │地）│      │付第一級│                    │
│      │          │          │    │    │      │毒品海洛│                    │
│      │          │          │    │    │      │因1包予 │                    │
│      │          │          │    │    │      │莊雅貴，│                    │
│      │          │          │    │    │      │並收受左│                    │
│      │          │          │    │    │      │列價金。│                    │
├───┼─────┼─────┼──┼──┼───┼────┼──────────┤
│6     │王家祥    │翁啟明    │109 │高雄│1,000 │翁啟明以│王家祥共同販賣第一級│
│（原起│陳鎂文    │          │年6 │市左│元    │門號0907│毒品，累犯，處有期徒│
│訴書附│          │          │月28│營區│      │815887號│刑柒年拾月。扣案如附│
│表編號├─────┼─────┤日11│德威├───┤聯絡王家│表二編號13、15、22之│
│7）   │0000000000│0000000000│時30│街 5│海洛因│祥後，翁│物均沒收之；未扣案之│
│      │          │          │分許│號  │1包   │啟明騎乘│販賣毒品所得新臺幣伍│
│      │          │          │    │    │      │車牌號碼│佰元沒收，於全部或一│
│      │          │          │    │    │      │MWR-3500│部不能沒收或不宜執行│
│      │          │          │    │    │      │號重型機│沒收時，追徵其價額。│
│      │          │          │    │    │      │車，於左│陳鎂文共同販賣第一級│
│      │          │          │    │    │      │列時間前│毒品，處有期徒刑柒年│
│      │          │          │    │    │      │往交易地│捌月。未扣案之販賣毒│
│      │          │          │    │    │      │點，由陳│品所得新臺幣伍佰元沒│
│      │          │          │    │    │      │鎂文騎乘│收，於全部或一部不能│
│      │          │          │    │    │      │車牌號碼│沒收或不宜執行沒收時│
│      │          │          │    │    │      │287-CYW │，追徵其價額。      │
│      │          │          │    │    │      │號重型機│                    │
│      │          │          │    │    │      │車到場，│                    │
│      │          │          │    │    │      │陳鎂文交│                    │
│      │          │          │    │    │      │付第一級│                    │
│      │          │          │    │    │      │毒品海洛│                    │
│      │          │          │    │    │      │因1包予 │                    │
│      │          │          │    │    │      │翁啟明，│                    │
│      │          │          │    │    │      │並收受左│                    │
│      │          │          │    │    │      │列價金。│                    │
├───┼─────┼─────┼──┼──┼───┼────┼──────────┤
│7     │王家祥    │温葦鈴    │109 │高雄│1,000 │温葦鈴以│王家祥販賣第一級毒品│
│（原起│          │          │年7 │市左│元    │公共電話│，累犯，處有期徒刑柒│
│訴書附│          │          │月2 │營區│      │聯絡王家│年拾月。扣案如附表二│
│表編號├─────┼─────┤日18│安吉├───┤祥後，温│編號13、15、22之物均│
│8）   │0000000000│公共電話  │時23│街  │海洛因│葦鈴騎乘│沒收之；未扣案之販賣│
│      │          │          │分許│165 │1包   │車牌號碼│毒品所得新臺幣壹仟元│
│      │          │          │    │號前│      │126-TFH │沒收，於全部或一部不│
│      │          │          │    │    │      │號重型機│能沒收或不宜執行沒收│
│      │          │          │    │    │      │車，於左│時，追徵其價額。    │
│      │          │          │    │    │      │列時間前│                    │
│      │          │          │    │    │      │往交易地│                    │
│      │          │          │    │    │      │點，王家│                    │
│      │          │          │    │    │      │祥交付第│                    │
│      │          │          │    │    │      │一級毒品│                    │
│      │          │          │    │    │      │海洛因1 │                    │
│      │          │          │    │    │      │包予温葦│                    │
│      │          │          │    │    │      │鈴，並收│                    │
│      │          │          │    │    │      │受左列價│                    │
│      │          │          │    │    │      │金。    │                    │
├───┼─────┼─────┼──┼──┼───┼────┼──────────┤
│8     │王家祥    │黃瑞堯    │109 │高雄│5,500 │黃瑞堯以│王家祥販賣第一級毒品│
│（原起│          │          │年7 │市左│元    │通訊軟體│，累犯，處有期徒刑拾│
│訴書附│          │          │月6 │營區│      │LINE聯絡│伍年陸月。扣案如附表│
│表編號├─────┼─────┤日15│德威├───┤王家祥後│二編號13、15、22之物│
│9）   │通訊軟體  │通訊軟體  │時10│街停│海洛因│，黃瑞堯│均沒收之；未扣案之販│
│      │LINE      │LINE      │分許│車場│1包   │於左列時│賣毒品所得新臺幣伍仟│
│      │          │          │    │前  │      │間前往交│伍佰元沒收，於全部或│
│      │          │          │    │    │      │易地點，│一部不能沒收或不宜執│
│      │          │          │    │    │      │王家祥交│行沒收時，追徵其價額│
│      │          │          │    │    │      │付第一級│。                  │
│      │          │          │    │    │      │毒品海洛│                    │
│      │          │          │    │    │      │因1包予 │                    │
│      │          │          │    │    │      │黃瑞堯，│                    │
│      │          │          │    │    │      │並收受左│                    │
│      │          │          │    │    │      │列價金。│                    │
├───┼─────┼─────┼──┼──┼───┼────┼──────────┤
│9     │王家祥    │黃瑞堯    │109 │高雄│5,500 │黃瑞堯以│王家祥販賣第一級毒品│
│（原起│          │          │年7 │市左│元    │通訊軟體│，累犯，處有期徒刑捌│
│訴書附│          │          │月8 │營區│      │LINE聯絡│年。扣案如附表二編號│
│表編號├─────┼─────┤日12│德威├───┤王家祥後│13、15、22之物均沒收│
│10）  │通訊軟體  │通訊軟體  │時15│街停│海洛因│，黃瑞堯│之，如附表二編號1至3│
│      │LINE      │LINE      │分許│車場│（毛重│於左列時│、4-1至4-10、5-1至5-│
│      │          │          │    │前  │0.7公 │間前往交│4、6、24、附表三編號│
│      │          │          │    │    │克）  │易地點，│1之海洛因均沒收銷燬 │
│      │          │          │    │    │      │王家祥騎│之；未扣案之販賣毒品│
│      │          │          │    │    │      │乘車牌號│所得新臺幣伍仟伍佰元│
│      │          │          │    │    │      │碼287-CY│沒收，於全部或一部不│
│      │          │          │    │    │      │W號重型 │能沒收或不宜執行沒收│
│      │          │          │    │    │      │機車到場│時，追徵其價額。    │
│      │          │          │    │    │      │，王家祥│                    │
│      │          │          │    │    │      │交付第一│                    │
│      │          │          │    │    │      │級毒品海│                    │
│      │          │          │    │    │      │洛因毛重│                    │
│      │          │          │    │    │      │0.7公克 │                    │
│      │          │          │    │    │      │予黃瑞堯│                    │
│      │          │          │    │    │      │，並收受│                    │
│      │          │          │    │    │      │左列價金│                    │
│      │          │          │    │    │      │。      │                    │
├───┼─────┼─────┼──┼──┼───┼────┼──────────┤
│10    │陳鎂文    │葉俊男    │109 │高雄│1,000 │葉俊男以│陳鎂文販賣第一級毒品│
│（原起│          │          │年7 │市左│元    │通訊軟體│，處有期徒刑柒年玖月│
│訴書附│          │          │月6 │營區│      │LINE聯絡│。扣案如附表四編號5 │
│表編號├─────┼─────┤日17│安吉├───┤陳鎂文後│之物沒收；未扣案之販│
│11）  │通訊軟體  │通訊軟體  │時00│街  │海洛因│，葉俊男│賣毒品所得新臺幣壹仟│
│      │LINE 暱稱 │LINE 暱稱 │分許│165 │1包   │於左列時│元沒收，於全部或一部│
│      │「二姊」  │「俊男」  │    │號前│      │間前往交│不能沒收或不宜執行沒│
│      │          │          │    │    │      │易地點，│收時，追徵其價額。  │
│      │          │          │    │    │      │陳鎂文交│                    │
│      │          │          │    │    │      │付第一級│                    │
│      │          │          │    │    │      │毒品海洛│                    │
│      │          │          │    │    │      │因1包予 │                    │
│      │          │          │    │    │      │葉俊男，│                    │
│      │          │          │    │    │      │並收受左│                    │
│      │          │          │    │    │      │列價金。│                    │
├───┼─────┼─────┼──┼──┼───┼────┼──────────┤
│編號  │轉讓行為人│受轉讓人  │轉讓│轉讓│轉讓  │轉讓方式│     主     文      │
│      │          │          │時間│地點│重量  │        │                    │
├───┼─────┼─────┼──┼──┼───┼────┼──────────┤
│11    │陳鎂文    │陳俊仁    │109 │高雄│微量  │陳俊仁於│陳鎂文犯藥事法第八十│
│（原起│          │          │年9 │市左│      │左列時間│三條第一項之轉讓禁藥│
│訴書附│          │          │月21│營區│      │前往陳鎂│罪，處有期徒刑參月。│
│表編號│          │          │日19│安吉│      │文住處，│                    │
│12）  │          │          │時30│街  │      │陳鎂文無│                    │
│      │          │          │分許│165 │      │償提供禁│                    │
│      │          │          │    │號7 │      │藥甲基安│                    │
│      │          │          │    │樓之│      │非他命予│                    │
│      │          │          │    │6   │      │陳俊仁施│                    │
│      │          │          │    │    │      │用。    │                    │
└───┴─────┴─────┴──┴──┴───┴────┴──────────┘
 
附表二：
┌────────────────────────────────────┐
│警方於109年7月8日，在高雄市○○區○○街000號7樓之6，執行搜索後扣得之物。│
├──┬─────────────┬───┬────────┬──────┤
│編號│     物品名稱及數量       │所有人│    是否沒收    │    備註    │
├──┼─────────────┼───┼────────┼──────┤
│1   │海洛因1包                 │王家祥│是。應依毒品危害│原警一卷第29│
│    │（附表二編號1、2經檢驗均含│      │防制條例第18條第│頁扣押物品目│
│    │第一級毒品海洛因成分，合計│      │1項前段規定沒收 │錄表編號1   │
│    │淨重7.44公克《驗餘淨重7.43│      │銷燬。          │            │
│    │公克，空包裝總重0.91公克》│      │                │            │
│    │，純度38.04%，純質淨重2.83│      │                │            │
│    │公克）                    │      │                │            │
├──┼─────────────┼───┼────────┼──────┤
│2   │海洛因1包                 │王家祥│是。應依毒品危害│原警一卷第29│
│    │（檢驗結果如所附表二編號1 │      │防制條例第18條第│頁扣押物品目│
│    │載）                      │      │1項前段規定沒收 │錄表編號2   │ 
│    │                          │      │銷燬。          │            │
├──┼─────────────┼───┼────────┼──────┤
│3   │海洛因1包                 │王家祥│是。應依毒品危害│原警一卷第29│
│    │（附表二編號3經檢驗含第一 │      │防制條例第18條第│頁扣押物品目│
│    │級毒品海洛因成分，淨重0.07│      │1項前段規定沒收 │錄表編號3   │ 
│    │公克《驗餘淨重0.07公克，空│      │銷燬。          │            │
│    │包裝重0.21公克》）        │      │                │            │
├──┼─────────────┼───┼────────┼──────┤
│4-1 │海洛因1包                 │王家祥│是。應依毒品危害│原警一卷第29│
│    │（附表二編號4-1至4-10、附 │      │防制條例第18條第│頁扣押物品目│
│    │表三編號1經檢驗均含第一級 │      │1項前段規定沒收 │錄表編號4-1 │ 
│    │毒品海洛因成分，合計淨重  │      │銷燬。          │            │
│    │4.30公克《驗餘淨重4.28公克│      │                │            │
│    │，空包裝總重3.06公克》，純│      │                │            │
│    │度32.64%，純質淨重1.40公克│      │                │            │
│    │）                        │      │                │            │
├──┼─────────────┼───┼────────┼──────┤
│4-2 │海洛因1包                 │王家祥│是。應依毒品危害│原警一卷第29│
│    │（檢驗結果如附表二編號4-1 │      │防制條例第18條第│頁扣押物品目│
│    │所載）                    │      │1項前段規定沒收 │錄表編號4-2 │ 
│    │                          │      │銷燬。          │            │
├──┼─────────────┼───┼────────┼──────┤
│4-3 │海洛因1包                 │王家祥│是。應依毒品危害│原警一卷第29│
│    │（檢驗結果如附表二編號4-1 │      │防制條例第18條第│頁扣押物品目│
│    │所載）                    │      │1項前段規定沒收 │錄表編號4-3 │ 
│    │                          │      │銷燬。          │            │
├──┼─────────────┼───┼────────┼──────┤
│4-4 │海洛因1包                 │王家祥│是。應依毒品危害│原警一卷第29│
│    │（檢驗結果如附表二編號4-1 │      │防制條例第18條第│頁扣押物品目│
│    │所載）                    │      │1項前段規定沒收 │錄表編號4-4 │ 
│    │                          │      │銷燬。          │            │
├──┼─────────────┼───┼────────┼──────┤
│4-5 │海洛因1包                 │王家祥│是。應依毒品危害│原警一卷第29│
│    │（檢驗結果如附表二編號4-1 │      │防制條例第18條第│頁扣押物品目│
│    │所載）                    │      │1項前段規定沒收 │錄表編號4-5 │ 
│    │                          │      │銷燬。          │            │
├──┼─────────────┼───┼────────┼──────┤
│4-6 │海洛因1包                 │王家祥│是。應依毒品危害│原警一卷第29│
│    │（檢驗結果如附表二編號4-1 │      │防制條例第18條第│頁扣押物品目│
│    │所載）                    │      │1項前段規定沒收 │錄表編號4-6 │ 
│    │                          │      │銷燬。          │            │
├──┼─────────────┼───┼────────┼──────┤
│4-7 │海洛因1包                 │王家祥│是。應依毒品危害│原警一卷第29│
│    │（檢驗結果如附表二編號4-1 │      │防制條例第18條第│頁扣押物品目│
│    │所載）                    │      │1項前段規定沒收 │錄表編號4-7 │ 
│    │                          │      │銷燬。          │            │
├──┼─────────────┼───┼────────┼──────┤
│4-8 │海洛因1包                 │王家祥│是。應依毒品危害│原警一卷第30│
│    │（檢驗結果如附表二編號4-1 │      │防制條例第18條第│頁扣押物品目│
│    │所載）                    │      │1項前段規定沒收 │錄表編號4-8 │ 
│    │                          │      │銷燬。          │            │
├──┼─────────────┼───┼────────┼──────┤
│4-9 │海洛因1包                 │王家祥│是。應依毒品危害│原警一卷第30│
│    │（檢驗結果如附表二編號4-1 │      │防制條例第18條第│頁扣押物品目│
│    │所載）                    │      │1項前段規定沒收 │錄表編號4-9 │ 
│    │                          │      │銷燬。          │            │
├──┼─────────────┼───┼────────┼──────┤
│4-10│海洛因1包                 │王家祥│是。應依毒品危害│原警一卷第30│
│    │（檢驗結果如附表二編號4-1 │      │防制條例第18條第│頁扣押物品目│
│    │所載）                    │      │1項前段規定沒收 │錄表編號4-10│ 
│    │                          │      │銷燬。          │            │
├──┼─────────────┼───┼────────┼──────┤
│5-1 │海洛因1包                 │王家祥│是。應依毒品危害│原警一卷第30│
│    │（附表二編號5-1至5-4、6經 │      │防制條例第18條第│頁扣押物品目│
│    │檢驗均含第一級毒品海洛因成│      │1項前段規定沒收 │錄表編號5-1 │ 
│    │分，合計淨重1.77公克《驗餘│      │銷燬。          │            │
│    │淨重1.76公克，空包裝總重  │      │                │            │
│    │1.26公克》，純度27.29%，純│      │                │            │
│    │質淨重0.48公克）          │      │                │            │
├──┼─────────────┼───┼────────┼──────┤
│5-2 │海洛因1包                 │王家祥│是。應依毒品危害│原警一卷第30│
│    │（檢驗結果如附表二編號5-1 │      │防制條例第18條第│頁扣押物品目│
│    │所載）                    │      │1項前段規定沒收 │錄表編號5-2 │ 
│    │                          │      │銷燬。          │            │
├──┼─────────────┼───┼────────┼──────┤
│5-3 │海洛因1包                 │王家祥│是。應依毒品危害│原警一卷第30│
│    │（檢驗結果如附表二編號5-1 │      │防制條例第18條第│頁扣押物品目│
│    │所載）                    │      │1項前段規定沒收 │錄表編號5-3 │ 
│    │                          │      │銷燬。          │            │
├──┼─────────────┼───┼────────┼──────┤
│5-4 │海洛因1包                 │王家祥│是。應依毒品危害│原警一卷第30│
│    │（檢驗結果如附表二編號5-1 │      │防制條例第18條第│頁扣押物品目│
│    │所載）                    │      │1項前段規定沒收 │錄表編號5-4 │ 
│    │                          │      │銷燬。          │            │
├──┼─────────────┼───┼────────┼──────┤
│6   │海洛因1包                 │王家祥│是。應依毒品危害│原警一卷第30│
│    │（檢驗結果如附表二編號5-1 │      │防制條例第18條第│頁扣押物品目│
│    │所載）                    │      │1項前段規定沒收 │錄表編號6   │ 
│    │                          │      │銷燬。          │            │
├──┼─────────────┼───┼────────┼──────┤
│7   │甲基安非他命1包           │王家祥│否。            │原警一卷第30│
│    │（經檢驗含第二級毒品甲基安│      │                │頁扣押物品目│
│    │非他命成分，淨重0.10公克《│      │                │錄表編號7   │ 
│    │驗餘淨重0.09公克，空包裝重│      │                │            │
│    │0.31公克》）              │      │                │            │
├──┼─────────────┼───┼────────┼──────┤
│8   │甲基安非他命1包           │王家祥│否。            │原警一卷第30│
│    │（經檢驗含第二級毒品甲基安│      │                │頁扣押物品目│
│    │非他命成分，檢驗前淨重1.22│      │                │錄表編號8   │ 
│    │9公克、檢驗後淨重1.217公克│      │                │            │
│    │）                        │      │                │            │
├──┼─────────────┼───┼────────┼──────┤
│9   │甲基安非他命吸食器1組     │王家祥│否。            │原警一卷第31│
│    │                          │      │                │頁扣押物品目│
│    │                          │      │                │錄表編號9   │ 
├──┼─────────────┼───┼────────┼──────┤
│10  │玻璃球2支                 │王家祥│否。            │原警一卷第31│
│    │                          │      │                │頁扣押物品目│
│    │                          │      │                │錄表編號10  │ 
├──┼─────────────┼───┼────────┼──────┤
│11  │分裝勺5支                 │王家祥│否。            │原警一卷第31│
│    │                          │      │                │頁扣押物品目│
│    │                          │      │                │錄表編號11  │ 
├──┼─────────────┼───┼────────┼──────┤
│12  │注射針筒2支               │王家祥│否。            │原警一卷第31│
│    │                          │      │                │頁扣押物品目│
│    │                          │      │                │錄表編號12  │ 
├──┼─────────────┼───┼────────┼──────┤
│13  │空夾鍊袋1包               │王家祥│是。應依刑法第38│原警一卷第31│
│    │                          │      │條第2項前段規定 │頁扣押物品目│
│    │                          │      │沒收。          │錄表編號13  │ 
├──┼─────────────┼───┼────────┼──────┤
│14  │透氣膠帶1捲               │王家祥│否。            │原警一卷第31│
│    │                          │      │                │頁扣押物品目│
│    │                          │      │                │錄表編號14  │ 
├──┼─────────────┼───┼────────┼──────┤
│15  │電子磅秤1台               │王家祥│是。應依毒品危害│原警一卷第31│
│    │                          │      │防制條例第19條第│頁扣押物品目│
│    │                          │      │1項規定沒收。   │錄表編號15  │ 
├──┼─────────────┼───┼────────┼──────┤
│16  │現金新臺幣24,000元        │王家祥│否。            │原警一卷第31│
│    │                          │      │                │頁扣押物品目│
│    │                          │      │                │錄表編號16  │ 
├──┼─────────────┼───┼────────┼──────┤
│17  │現金新臺幣7,700元         │王家祥│否。            │原警一卷第31│
│    │                          │      │                │頁扣押物品目│
│    │                          │      │                │錄表編號17  │ 
├──┼─────────────┼───┼────────┼──────┤
│18  │行動電話1支（廠牌：IPHONE │王家祥│否。            │原警一卷第31│
│    │，白色）                  │      │                │頁扣押物品目│
│    │                          │      │                │錄表編號18  │
├──┼─────────────┼───┼────────┼──────┤
│19  │行動電話1支（廠牌：IPHONE │王家祥│否。            │原警一卷第31│
│    │，銀色）                  │      │                │頁扣押物品目│
│    │                          │      │                │錄表編號19  │
├──┼─────────────┼───┼────────┼──────┤
│20  │行動電話1支（廠牌：華為， │王家祥│否。            │原警一卷第31│
│    │藍色）                    │      │                │頁扣押物品目│
│    │                          │      │                │錄表編號20  │
├──┼─────────────┼───┼────────┼──────┤
│21  │行動電話1支（廠牌：三星， │王家祥│否。            │原警一卷第31│
│    │白色）                    │      │                │頁扣押物品目│
│    │                          │      │                │錄表編號21  │
├──┼─────────────┼───┼────────┼──────┤
│22  │行動電話1支（廠牌：三星， │王家祥│是。應依毒品危害│原警一卷第31│
│    │黑色，IMEI：00000000000000│      │防制條例第19條第│頁扣押物品目│
│    │8、000000000000000，門號：│      │1項規定沒收。   │錄表編號22  │
│    │0000000000、0000000000）  │      │                │            │
├──┼─────────────┼───┼────────┼──────┤
│23  │行動電話1支（廠牌：SONY， │王家祥│否。            │原警一卷第31│
│    │粉紅色）                  │      │                │頁扣押物品目│
│    │                          │      │                │錄表編號23  │
├──┼─────────────┼───┼────────┼──────┤
│24  │海洛因1包                 │王家祥│是。應依毒品危害│原警一卷第31│
│    │（經檢驗含微量第一級毒品海│      │防制條例第18條第│頁扣押物品目│
│    │洛因成分，淨重8.16公克《驗│      │1項前段規定沒收 │錄表編號24  │
│    │餘淨重8.12公克，空包裝重  │      │銷燬。          │            │
│    │0.39公克》）              │      │                │            │
├──┼─────────────┼───┼────────┼──────┤
│25  │白色粉末1罐（毛重530公克）│王家祥│否。            │原警一卷第31│
│    │（經檢驗未發現含法定毒品成│      │                │頁扣押物品目│
│    │分）                      │      │                │錄表編號25  │
└──┴─────────────┴───┴────────┴──────┘
 
附表三：
┌────────────────────────────────────┐
│警方於109年7月8日，在高雄市○○區○○路000號地下室，執行搜索後扣得之物。│
├──┬─────────────┬───┬────────┬──────┤
│編號│     物品名稱及數量       │所有人│    是否沒收    │    備註    │
├──┼─────────────┼───┼────────┼──────┤
│1   │海洛因1包                 │王家祥│是。應依毒品危害│原警一卷第  │
│    │（檢驗結果如附表二編號4-1 │      │防制條例第18條第│37頁扣押物品│
│    │所載）                    │      │1項前段規定沒收 │目錄表編號1 │
│    │                          │      │銷燬。          │            │
└──┴─────────────┴───┴────────┴──────┘
 
附表四：
┌────────────────────────────────────┐
│警方於109年7月8日，在高雄市○○區○○街000號，執行搜索後扣得之物。      │
├──┬─────────────┬───┬────────┬──────┤
│編號│     物品名稱及數量       │所有人│    是否沒收    │    備註    │
│    │                          │      │                │            │
├──┼─────────────┼───┼────────┼──────┤
│1   │海洛因1包                 │陳鎂文│否。            │原警一卷第  │
│    │（附表四編號1至4、附表五編│      │                │121頁扣押物 │
│    │號1至3經檢驗均含第一級毒品│      │                │品目錄表編號│
│    │海洛因成分，合計淨重2.13公│      │                │1           │
│    │克《驗餘淨重2.13公克，空包│      │                │            │
│    │裝總重1.69公克》，純度25.3│      │                │            │
│    │5%，純質淨重0.54公克）    │      │                │            │
├──┼─────────────┼───┼────────┼──────┤
│2   │海洛因1包                 │陳鎂文│否。            │原警一卷第  │
│    │（檢驗結果如附表四編號1所 │      │                │121頁扣押物 │
│    │載）                      │      │                │品目錄表編號│
│    │                          │      │                │2           │
├──┼─────────────┼───┼────────┼──────┤
│3   │海洛因1包                 │陳鎂文│否。            │原警一卷第  │
│    │（檢驗結果如附表四編號1所 │      │                │121頁扣押物 │
│    │載）                      │      │                │品目錄表編號│
│    │                          │      │                │3           │
├──┼─────────────┼───┼────────┼──────┤
│4   │海洛因1包                 │陳鎂文│否。            │原警一卷第  │
│    │（檢驗結果如附表四編號1所 │      │                │121頁扣押物 │
│    │載）                      │      │                │品目錄表編號│
│    │                          │      │                │4           │
├──┼─────────────┼───┼────────┼──────┤
│5   │行動電話1支（廠牌：三星， │陳鎂文│是。應依毒品危害│原警一卷第  │
│    │IMEI:000000000000000、3565│      │防制條例第19條第│121頁扣押物 │
│    │00000000000，門號：0000000│      │1項規定沒收。   │品目錄表編號│
│    │192號）                   │      │                │5           │
└──┴─────────────┴───┴────────┴──────┘
 
附表五：
┌────────────────────────────────────┐
│警方於109年7月8日，在高雄市○○區○○路000號3樓，執行搜索後扣得之物。   │
├──┬─────────────┬───┬────────┬──────┤
│編號│     物品名稱及數量       │所有人│    是否沒收    │    備註    │
│    │                          │      │                │            │
├──┼─────────────┼───┼────────┼──────┤
│1   │海洛因1包                 │陳鎂文│否。            │原警一卷第  │
│    │（檢驗結果如附表四編號1所 │      │                │127頁扣押物 │
│    │載）                      │      │                │品目錄表編號│
│    │                          │      │                │1           │
├──┼─────────────┼───┼────────┼──────┤
│2   │海洛因1包                 │陳鎂文│否。            │原警一卷第  │
│    │（檢驗結果如附表四編號1所 │      │                │127頁扣押物 │
│    │載）                      │      │                │品目錄表編號│
│    │                          │      │                │2           │
├──┼─────────────┼───┼────────┼──────┤
│3   │海洛因1包                 │陳鎂文│否。            │原警一卷第  │
│    │（檢驗結果如附表四編號1所 │      │                │127頁扣押物 │
│    │載）                      │      │                │品目錄表編號│
│    │                          │      │                │3           │
└──┴─────────────┴───┴────────┴──────┘ 
 
附表六：
┌────────────────────────────────────┐
│警方於109年9月22日，在高雄市○○區○○街000號7樓之6，執行搜索後扣得之物 │
│。                                                                      │
├──┬─────────────┬───┬────────┬──────┤
│編號│     物品名稱及數量       │所有人│    是否沒收    │    備註    │
│    │                          │      │                │            │
├──┼─────────────┼───┼────────┼──────┤
│1   │甲基安非他命1包           │陳鎂文│否。            │原警三卷第61│
│    │（經檢驗含第二級毒品甲基安│      │                │頁扣押物品目│
│    │非他命成分，檢驗前淨重0.72│      │                │錄表編號1   │
│    │3公克、檢驗後淨重0.712公克│      │                │            │
│    │）                        │      │                │            │
├──┼─────────────┼───┼────────┼──────┤
│2   │甲基安非他命1包           │陳鎂文│否。            │原警三卷第61│
│    │（經檢驗含第二級毒品甲基安│      │                │頁扣押物品目│
│    │非他命成分，檢驗前淨重3.36│      │                │錄表編號2   │ 
│    │1公克、檢驗後淨重3.351公克│      │                │            │
│    │）                        │      │                │            │
├──┼─────────────┼───┼────────┼──────┤
│3   │甲基安非他命1包           │陳鎂文│否。            │原警三卷第61│
│    │（經檢驗含第二級毒品甲基安│      │                │頁扣押物品目│
│    │非他命成分，檢驗前淨重3.38│      │                │錄表編號3   │ 
│    │8公克、檢驗後淨重3.378公克│      │                │            │
│    │）                        │      │                │            │
├──┼─────────────┼───┼────────┼──────┤
│4   │甲基安非他命吸食器1組     │陳鎂文│否。            │原警三卷第61│
│    │                          │      │                │頁扣押物品目│
│    │                          │      │                │錄表編號4   │ 
├──┼─────────────┼───┼────────┼──────┤
│5   │甲基安非他命吸食器1組     │陳鎂文│否。            │原警三卷第61│
│    │                          │      │                │頁扣押物品目│
│    │                          │      │                │錄表編號5   │ 
├──┼─────────────┼───┼────────┼──────┤
│6   │玻璃球1個                 │陳鎂文│否。            │原警三卷第61│
│    │                          │      │                │頁扣押物品目│
│    │                          │      │                │錄表編號6   │ 
├──┼─────────────┼───┼────────┼──────┤
│7   │夾鍊袋2包                 │陳鎂文│否。            │原警三卷第61│
│    │                          │      │                │頁扣押物品目│
│    │                          │      │                │錄表編號7   │ 
├──┼─────────────┼───┼────────┼──────┤
│8   │行動電話1支（IMEI：0000000│陳鎂文│否。            │原警三卷第61│
│    │00000000、000000000000000 │      │                │頁扣押物品目│
│    │，門號：0000000000）      │      │                │錄表編號8   │ 
├──┼─────────────┼───┼────────┼──────┤
│9   │行動電話1支（IMEI：0000000│陳鎂文│否。            │原警三卷第61│
│    │00000000、000000000000000 │      │                │頁扣押物品目│
│    │，門號：0000000000）      │      │                │錄表編號9   │ 
└──┴─────────────┴───┴────────┴──────┘